臺灣臺北地方法院刑事判決
110年度訴字第13號
公  訴  人  臺灣臺北地方檢察署檢察官
被      告  王景弘



            吳宗翰




選任辯護人  蕭棋云律師
            彭彥植律師
            廖孟意律師
被      告  徐世峯


上列被告等因詐欺等案件，經檢察官提起公訴（109年度偵字第2
165、2258、19427、20221號），被告等於本院就被訴事實為有
罪之陳述，經告知簡式審判程序之旨，並聽取檢察官、被告之意
見後，本院合議庭裁定由受命法官獨任依簡式審判程序審理，判
決如下：
　　主　　文
甲○○犯如附表四編號1至27「罪名、應處刑罰及沒收」欄所示之
罪，各處如附表四編號1至27「罪名、應處刑罰及沒收」欄所示
之刑及沒收。應執行有期徒刑叁年，併科罰金新臺幣拾萬元，罰
金如易服勞役，以新臺幣壹仟元折算壹日。 
丁○○犯如附表四編號1至27「罪名、應處刑罰及沒收」欄所示之
罪，各處如附表四編號1至27「罪名、應處刑罰及沒收」欄所示
之刑及沒收。應執行有期徒刑貳年陸月，併科罰金新臺幣捌萬元
，罰金如易服勞役，以新臺幣壹仟元折算壹日。 
丑○○犯如附表四編號17至27「罪名、應處刑罰及沒收」欄所示之
罪，各處如附表四編號17至27「罪名、應處刑罰及沒收」欄所示
之刑及沒收。應執行有期徒刑貳年，併科罰金新臺幣叁萬元，罰
金如易服勞役，以新臺幣壹仟元折算壹日。
　　犯罪事實
一、丁○○、丑○○分別於民國108年11月中旬某日及108年12月13日
    前某日，基於參與犯罪組織之犯意，加入施緯（暱稱「陳政
    君」、「陳浩南」、「小K」；經臺灣臺中地方檢察署檢察
    官另行通緝偵辦）、蔣尚圃（暱稱「小哈」；經臺灣臺中地
    方檢察署檢察官另行通緝偵辦）、真實姓名年籍不詳綽號「
    小龜頭」、「海濱」之成年人（下稱「小龜頭」、「海濱」
    ）所屬之三人以上，以實施詐術為手段，具有持續性或牟利
    性之結構性詐欺集團組織（下稱本案詐欺集團），分別擔任
    依施緯之指示，負責向擔任本案詐欺集團頭帳戶提款卡提領
    贓款之甲○○收取款項、俗稱「收水」之工作。
二、丁○○加入本案詐欺集團後即與甲○○（所攝參與犯罪組織泛行
    部分，另經臺灣新北地方法院以109年度金訴字第36號判決
    確定在案，詳後述），分別以如附表七編號1及附表五編號1
    所示之行動電話為聯絡工具，與施緯、蔣尚圃、「小龜頭」
    、「海濱」及本案詐欺集團不詳成年成員，共同意圖為自己
    不法之所有，基於三人以上共同犯詐欺取財之各別犯意聯絡
    ，先由本案詐欺集團不詳成年成員以附表一編號1至16「詐
    騙手法」欄所示之詐術，分別詐騙附表一編號1至16「詐欺
    對象」欄所示之人，致其等陷於錯誤，而各依指示匯款至附
    表一編號1至16「轉入帳戶」欄所示之人頭帳戶 （匯出帳戶
    、匯入帳戶、匯款日期、時間及金額均詳如附表一編號1至1
    6「轉帳帳戶」、「轉入帳戶」、「轉帳時間」、「轉帳金
    額」欄所示）後，即由甲○○依施緯之指示，先使用如附表五
    編號10所示之讀卡機為測試提款卡餘額之工具後，為附表一
    編號1至16所示之提款行為（各次提領時間、地點及金額，
    詳如附表一編號1至16「提領時間」、「提領地點」及「提
    領金額」欄所示），再於各日提領款完畢後，將款項交付予
    丁○○轉交由本案詐欺集團不詳成年成員收受
　　，以此方式掩飾、隱匿該等詐欺所得款項之來源及去向。甲○○則於將所提領款項交付予丁○○後，獲得提領款項總額計算
    1%之報酬、丁○○則每日可獲得1,500元之報酬（金額詳如附
    表一編號1至16「報酬」欄所載）。
三、丑○○加入本案詐欺集團後即與甲○○、丁○○，分別以如附表六
    編號4、附表五編號1及附表七編號1所示之行動電話為聯絡
    工具，與施緯、蔣尚圃、「小龜頭」、「海濱」及本案詐欺
    集團不詳成年成員，共同意圖為自己不法之所有，基於三人
    以上共同犯詐欺取財之各別犯意聯絡，先由本案詐欺集團不
    詳成年成員以附表二編號1至11「詐騙手法」欄所示之詐術
    ，分別詐騙附表二編號1至11「詐欺對象」欄所示之被害人
    或告訴人，致其等陷於錯誤，而各依指示匯款至附表二編號
    1至11「轉入帳戶」欄所示之人頭帳戶 （匯出帳戶、匯入帳
    戶、匯款日期、時間及金額均詳如附表二編號1至11「轉帳
    帳戶」、「轉入帳戶」、「轉帳時間」、「轉帳金額」欄所
    示）後，即由甲○○依施緯之指示，先使用如附表五編號10所
    示之讀卡機為測試提款卡餘額之工具後，再為附表二編號1
    至11所示之提款行為（各次提領時間、地點及金額，詳如附
    表二編號1至11「提領時間」、「提領地點」及「提領金額
    」欄所示），繼而於各日提領款項完畢後，將款項交付予丑
    ○○及丁○○轉交由本案詐欺集團不詳成年成員收受，以此方式
    掩飾、隱匿該等詐欺所得款項之來源及去向。甲○○則於將所
    提領款項交付予丑○○及丁○○後，獲得提領款項總額計算1%之
    報酬、丁○○則可獲得日薪1,500元或2,000元計算之報酬，丑
    ○○則係獲得以日薪2,000元計算之報酬（金額詳如附表二編
    號1至11「犯罪所得」欄所載）。
四、嗣於108年12月18日19時50分許，經警在臺北市松山區查獲
    甲○○，並扣得如附表五編號1、10及附表八編號1至3所示之
    物品，又在臺北市○○區○○○路000號2樓扣得如附表五編號2至
    9、附表八編號4至17所示之物；復於同日20時許，經警持拘
    票在臺北市松山區復興北路141巷6弄內，查獲丑○○到案，扣
    得如附表六所示物品，且致丑○○未及領得該日報酬；復於同
    年12月21日21時許，在臺北市北投區石牌路2段59號前，查
    獲丁○○，並扣得如附表七所示物品。再經警調閱相關提款之
    監視器錄影畫面後，始循線偵悉上情。
五、案經酉○○、地○○、Ｂ○○、辛○○、子○○、戊○○、丙○○、亥○○、
    未○○、宙○○、午○○、寅○○訴由臺北市政府警察局中山分局；
    卯○○、癸○○、己○○、壬○○、庚○○、申○○、巳○○、Ａ○○、玄○○
    、乙○○、天○○訴由臺北市政府警察局中正第一分局；宇○○訴
    由臺北市政府警察局大安分局報告臺灣臺北地方法院檢察署
    檢察官偵查起訴及經臺灣宜蘭地方檢察署檢察官移送併辦。
    理  由
壹、本件審理範圍：
一、檢察官之起訴書依法固應記載被告之犯罪事實及所犯法條，
    但如其記載不明確或有疑義，事關法院審判之範圍及被告防
    禦權之行使，法院自應經由「訊問」或「闡明」之方式，使
    之明確，此觀刑事訴訟法第273條第1 項第1款規定，法院得
    於第一次審判期日前，傳喚被告或其代理人，並通知檢察官
    、辯護人、輔佐人到庭，行準備程序，為「起訴效力所及之
    範圍與有無變更檢察官所引應適用法條之情形」之處理，及
    該法條第1項第1款立法理由之說明「依本法第264條第1項第
    2 款規定，檢察官之起訴書固應記載被告之犯罪事實及所犯
    法條，惟如記載不明確或有疑義，事關法院審判之範圍及被
    告防禦權之行使，自應於準備程序中，經由訊問或闡明之方
    式，先使之明確，故首先於第1 款定之。」甚明。茍法院就
    起訴書所記載關於被告犯罪事實及所犯法條不明確或有疑義
    之部分，經由「訊問」或「闡明」之方式，加以更正，當事
    人復無爭執，法院就已更正之被告犯罪事實及所犯法條，依
    法定訴訟程序進行審判，即不能指為違法（最高法院97年度
    台非字第108號判決意旨參照)。
二、觀諸本案起訴書關於被告甲○○、丁○○及丑○○所涉之詐欺等犯
    行，起訴書就其等犯罪行為僅載「由不詳詐欺集團成員於附
    表所示時間，向附表所示之人詐騙附表所示款項，由甲○○於
    附表所示提領時間、地點提領附表所示款項後，交給丑○○以
    交給丁○○；或逕行交給丁○○，再由丑○○、丁○○交給施緯、蔣
    尚圃，甲○○獲取提領金額1％之報酬」等情，然未載明就附表
    一及二所示各次犯行分別參與之共犯為被告甲○○、丁○○及丑
    ○○中之何人，是此部分起訴範圍顯有疑義。嗣經公訴檢察官
    於本院審理中指明就附表一部分之共犯為被告甲○○、丁○○與
    「施緯」、「蔣尚圃」、「小龜頭」及「海濱」等；附表二
    部分之共犯則為被告甲○○、丁○○及丑○○與「施緯」、「蔣尚
    圃」、「小龜頭」及「海濱」等語（見本院訴字卷二第82頁
    ）。衡酌公訴意旨所為上開更正並未逸脫原起訴書所載犯罪
    時間，而無改於本件犯罪事實之同一性，且被告甲○○、丁○○
    及丑○○於審理中並已就公訴檢察官特定之起訴範圍為充分之
    攻擊防禦，而未影響其等之訴訟權行使，揆諸前揭說明，本
    件即應以檢察官特定之犯罪事實為本院審理範圍，亦即被告
    甲○○及丁○○之審理範圍為附表一及附表二；被告丑○○之審理
    範圍為附表二，先予敘明。
貳、證據能力方面：
一、按除被告所犯為死刑、無期徒刑、最輕本刑為三年以上有期
    徒刑之罪或高等法院管轄第一審案件者外，於第一次審判期
    日前之準備程序進行中，被告先就被訴事實為有罪之陳述時
    ，審判長得告知被告簡式審判程序之旨，並聽取當事人、代
    理人、辯護人及輔佐人之意見後，裁定進行簡式審判程序。
    刑事訴訴法第273條之1第1項定有明文。本案被告甲○○、丁○○及丑○○所犯均係死刑、無期徒刑、最輕本刑為三年以上有
    期徒刑或高等法院管轄第一審案件以外之罪，其於審理程序
    中就被訴事實為有罪之陳述，經法官告知簡式審判程序之旨
    ，並聽取檢察官、被告甲○○、丁○○及其選任辯護人、被告丑
    ○○之意見後，本院合議庭認為適宜簡式審判程序，爰依前開
    規定，裁定改由受命法官獨任行簡式審判程序，先予敘明。
二、簡式審判程序之證據調查，不受刑事訴訟法第159條第1項規
    定之限制，參諸刑事訴訟法第273條之2規定甚明。因此有關
    傳聞證據之證據能力限制規定無庸予以適用，且本案各項證
    據均無非法取得之情形，故本案以下所引證據，自均得作為
    認定事實之證據。
叁、認定犯罪事實所憑之證據及理由：
一、上開犯罪事實，業據被告甲○○（見偵字第2165號卷第22至29
    、426至428、679、680頁、偵字第19427號卷第34至41、43
    至57、353至354、428頁、偵字第20221號卷第10至13頁本院
    訴字卷一第161頁、卷二第25、256-5、323頁）、丁○○（見
    偵字第2258號卷第30至38、110至112、136、137頁、偵字第
    19427號卷第76至78、347、348頁、偵字第20221號卷第17、
    18頁本院訴字卷一第161頁、本院訴字卷二第81、256-5、32
    3頁）、丑○○（見偵字第2165號卷第34至41、420、421頁、
    偵字第19427號卷第64至66頁、偵字第20221號卷30至32頁、
    本院訴字卷二第81、82、256-5、323頁）於警詢、偵查、本
    院準備及審理程序中坦承不諱，且經證人即告訴人卯○○、癸○○、己○○（見偵字第19427號卷第165至166、175至176、185
    至187頁）、酉○○、地○○、鍾○○、辛○○、證人即被害人戌○○
    、證人即告訴人子○○、戊○○、丙○○、劉○○、未○○、宙○○、午
    ○○、寅○○（見偵字第2165號卷第171至176、203至206、221
    至224、229至232、245至247、255至257、269至272、277至
    283、295至296、307至310、325至326、343至347、359至36
    2頁）、宇○○、證人即被害人辰○○（見偵字第20221號卷第35
    至41、45至49頁）、證人即告訴人壬○○、庚○○、申○○、巳○○
    、Ａ○○、玄○○、乙○○、天○○、證人即被害人黃○○（見偵字第1
    9427號卷第199至202、209至211、219至220、227至228、23
    5至237、245至246、253至255、263至264、271至273頁）、
    證人饒○○（見偵字第2165號卷第43至47頁）、證人即他案車
    手張○○（見偵字第2165號卷第684至690頁）、證人即帳戶所
    有人曾○○、康○○、黃○○、余○○、黃○○、林○○（見偵字第1942
    7號卷第91至93、95至98、99至101、103至105、107至109、
    111至113頁）等人於警詢及偵查中證述明確，並有以下證據
    足佐：
㈠、被告甲○○之自願受搜索同意書2份、臺北市政府警察局中山分
    局搜索扣押筆錄暨扣押物品目錄表2份（見偵字第2165號卷
    第49至67頁）、被告丑○○之自願受搜索同意書1份、臺北市
    政府警察局中山分局搜索扣押筆錄暨扣押物品目錄表1份（
    見偵字第2165號卷第71至77頁）、被告丑○○與同案被告施緯
    （暱稱陳浩南）間通訊軟體對話紀錄截圖（見偵字第2165號
    卷第135頁）、搜索現場監視器畫面截圖暨扣案物品照片各5
    張（見偵字第2165號卷第137至143頁）、通訊軟體群組9453
    內對話紀錄截圖（見偵字第2165號卷第145頁）、被告丁○○
    之自願受搜索同意書2張、臺北市政府警察局中山分局搜索
    扣押筆錄暨扣押物品清單2份（見偵字第2258號卷第61至83
    頁）、被告丁○○手機通訊軟體群組內對話紀錄截圖（見偵字
    第2258號卷第99至101頁）、被告三人之指認犯罪嫌疑人紀
    錄表（見偵字第19427號卷第59至61、67至73、83至89頁、
    偵字第20221號卷第23至27頁、偵字第2983號卷第115至123
    頁）、被告甲○○電話號碼0000000000、0000000000號、被告
    丁○○電話號碼0000000000號、被告丑○○電話號碼0000000000
    號門號、沈明珠電話號碼0000000000號通聯調閱查詢結果（
    見偵字第20221號卷第83至144頁）。
㈡、被告甲○○108年11月14、15、19日及12月4、5、10、11、13、
    18日ATM監視器提領畫面翻拍照片（見偵字第2165號卷第147
    至153、605至672頁、偵字第19427號卷第363至395頁、偵字
    第20221號卷第54頁、偵字第2983號卷第85至91頁、偵字第4
    573號卷第105至109頁、偵字第6152號卷第213至220頁）、
    被告甲○○108年11月15日移動路徑監視器畫面13張（見偵字
    第4573號卷第111至117頁）、被告丑○○108年12月18日把風
    照片1張（見偵字第6152號卷第217頁）、108年12月18日QTi
    me網咖、南陽街及信陽街口監視器畫面共5張（見偵字第615
    2號卷第221至223頁）、中信銀行公館分行108年12月13日熱
    點資料案件詳細列表（見偵字第20221號卷第55至57頁）、
    臺北南陽郵局108年11月15日熱點資料案件詳細列表（見偵
    字第4573號卷第31、41至42頁）、臺灣銀行館前分行108年1
    1月14、15日熱點資料案件詳細列表（見偵字第4573號卷第3
    3至34頁）、國泰世華銀行館前分行108年11月15日熱點資料
    案件詳細列表（見偵字第4573號卷第37至38頁）、臺北南陽
    郵局108年11月18日熱點資料案件詳細列表（見偵字第4573
    號卷第39至40頁）、土地銀行營業部108年12月18日熱點資
    料案件詳細列表（見偵字第6152號卷第57至58、75至76頁）
    、臺北南陽郵局108年12月18日熱點資料案件詳細列表（見
    偵字第6152號卷第59頁）、臺灣銀行館前分行108年12月18
    日熱點資料案件詳細列表（見偵字第6152號卷第65頁）、台
    新銀行ATM108年12月18日熱點資料案件詳細列表（見偵字第
    6152號卷第67至68頁）、國泰世華銀行館前分行108年12月1
    8日熱點資料案件詳細列表（見偵字第6152號卷第69頁）、
    全家超商新仟囍門市熱點資料案件詳細列表（見偵字第6252
    號卷第71至73頁）、土地銀行營業部108年12月18日熱點資
    料案件詳細列表（見偵字第6252號卷第75至76頁）、合庫銀
    行館前分行108年12月18日熱點資料案件詳細列表（見偵字
    第6152號卷第77至78頁）、農業金庫營業部108年12月18日
    熱點資料案件詳細列表（見偵字第6152號卷第79至80頁）、
    富邦銀行城中分行108年12月18日熱點資料案件詳細列表（
    見偵字第6152號卷第81至85頁）、臺灣銀行館前分行108年1
    2月18日熱點資料案件詳細列表（見偵字第6152號卷第87頁
    ）。
㈢、被害人遭詐騙相關資料部分：
　1.告訴人卯○○之報案紀錄、轉帳交易明細9張（見偵字第19427
    號卷第167至171頁、偵字第4573號卷第65至68頁）、告訴人
    癸○○之報案紀錄（見偵字第19427號卷第177至181頁）、黃○○台灣銀行帳號000000000000號帳戶交易明細（見偵字第194
    27號卷第129頁）及曾○○郵局帳號00000000000000號、康○○
    郵局帳號00000000000000號帳戶交易明細（見偵字第19427
    號卷第133頁）。　
　2.告訴人己○○之報案紀錄、手機通聯記錄截圖（見偵字第1942
    7號卷第189至195頁、偵字第4573號卷第103頁）、康○○郵局
    帳號00000000000000號帳戶交易明細（見偵字第19427號卷
    第137頁）。
　3.告訴人酉○○之受理刑事案件報案三聯單、受理各類案件紀錄
    表、內政部警政署反詐騙諮詢專線紀錄表、受理詐騙帳戶通
    報警示簡便格式表、金融機構聯防機制通報單等報案紀錄等
    （下通稱報案紀錄）、手機通聯記錄截圖、轉帳交易明細7
    張、郵局帳號00000000000000號帳戶、中信銀行帳號000000
    000000號、第一銀行帳號00000000000號存摺內頁（見偵字
    第2165號卷第177至202頁）、黃○○新光銀行帳號0000000000
    000號帳戶交易明細（見偵字第2165號卷第469至470頁）。
　4.告訴人地○○之報案紀錄、手機通聯記錄截圖、轉帳交易明細
    1張、中信銀行帳號000000000000號、臺灣銀行帳號0000000
    00000號帳戶交易明細（見偵字第2165號卷第207至218頁）
    、第一銀行109年1月16日函暨附件客戶開戶資料及賴○○第一
    銀行帳號00000000000號交易明細表（見偵字第2165號卷第5
    39至544頁）、告訴人子○○之報案紀錄、手機通聯記錄截圖
    、轉帳交易明細3張、遊戲點數購買證明3張、郵局帳號0000
    0000000000號帳戶提款卡正面影本（見偵字第2165號卷第25
    6至267頁）、告訴人戊○○之報案紀錄、轉帳交易明細2張（
    見偵字第2165號卷第270至276頁）。
　5.告訴人鍾○○之報案紀錄、轉帳交易明細2張、遊戲點數購買
    證明1張（見偵字第2165號卷第222至227頁）、中信銀行109
    年1月22日函暨附件客戶開戶資料及邵○○中信銀行帳號00000
    0000000號帳戶交易明細（見偵字第2165號卷第473至485頁
    ）。
　6.告訴人辛○○之報案紀錄、手機通聯記錄截圖、中信銀行帳號
    000000000000號帳戶交易明細（見偵字第2165號卷第230至2
    43頁）、張○○郵局帳號00000000000000號交易明細表（見偵
    字第2165號卷第502至509頁）。
　7.被害人戌○○之報案紀錄、手機通聯記錄截圖、第一銀行帳號
    00000000000號、合庫銀行帳號0000000000000號交易查詢（
    見偵字第2165號卷第246至253頁）、陳○○郵局帳號00000000
    000000號（見偵字第2165號卷第504頁）。
　8.告訴人丙○○之報案紀錄、轉帳交易明細1張、國泰世華銀行
    帳號000000000000號、郵局帳號00000000000000號存摺內頁
    影本（見偵字第2165號卷第284至292頁）、告訴人亥○○之報
    案紀錄、手機通聯記錄截圖、轉帳交易明細1張（見偵字第2
    165號卷第298至306頁）、告訴人未○○之報案紀錄、中信銀
    行帳號000000000000號帳戶交易明細（見偵字第2165號卷第
    308至323頁）、告訴人宙○○之報案紀錄、轉帳交易明細5張
    、遊戲點數購買證明1張（見偵字第2165號卷第334至341頁
    ）、蘇○○第一銀行帳號00000000000號帳戶交易明細（見偵
    字第2165號卷第539至547頁）。
　9.告訴人寅○○之報案紀錄、富邦銀行帳號000000000000號、中
    信銀行帳號000000000000號帳戶交易明細（見偵字第2165號
    卷第360至371頁）、林○○郵局帳號00000000000000號帳戶交
    易明細（見偵字第2165號卷第509頁）
 10.告訴人午○○之報案紀錄（見偵字第2165號卷第348至356頁）
    、黃○○郵局帳號00000000000000號帳戶交易明細（見偵字第
    2165號卷第505至507頁）。
 11.告訴人宇○○之郵局帳號00000000000000號帳戶存摺封面、轉
    帳交易明細17張（見偵字第20221號卷第67至77頁）、被害
    人辰○○之兆豐銀行帳號00000000000號、郵局帳號000000000
    00000號帳戶存摺封面暨交易明細、手機通聯記錄截圖、轉
    帳交易明細1張（見偵字第20221號卷第79至81頁）、中信銀
    行109年4月22日函暨附件客戶開戶資料及蕭○○中信銀行帳號
    000000000000號帳戶交易明細（見偵字第20221號卷第59至6
    5頁）。
 12.告訴人壬○○之報案紀錄、與詐騙集團不明成員間通訊軟體對
    話紀錄截圖、臉書詐騙貼文截圖、轉帳交易明細3張、玉山
    銀行帳號0000000000000號帳戶存摺封面暨交易明細（見偵
    字第19427號卷第203至205頁、偵字第6152號卷第125至157
    頁）、告訴人Ａ○○之報案紀錄（見偵字第19427號卷第239至2
    41頁）、告訴人天○○之報案紀錄（見偵字第19427號卷第265
    至267頁）、被害人黃○○之報案紀錄、轉帳交易明細1張（見
    偵字第19427號卷第275至277頁、偵字第6152號卷第169頁）
    、合作金庫商業銀行北羅東分行109年2月3日合金北羅東字
    第1090000390號函暨附件客戶開戶資料及唐○○合庫銀行帳號
    0000000000000號帳戶交易明細（見偵字第2165號卷第535至
    537頁、偵字第19427號卷第141頁）。
 13.告訴人庚○○之報案紀錄、轉帳交易明細1張（見偵字第19427
    號卷第213至215頁、偵字第6152號卷第201頁）、渣打銀行1
    09年1月22日函暨附件黃○○渣打銀行帳號00000000000000號
    帳戶交易明細（見偵字第2165號卷第561至562頁、偵字第19
    427號卷第145頁）。
 14.告訴人申○○之報案紀錄、與詐騙集團不明成員間通訊軟體對
    話紀錄截圖（見偵字第19427號卷第221至223頁、偵字第615
    2號卷第211至212頁）、聯邦商業銀行109年2月5日函暨附件
    客戶開戶資料及余○○聯邦銀行帳號000000000000號帳戶交易
    明細（見偵字第2165號卷第531至534頁、偵字第19427號卷
    第149頁）。
 15.告訴人巳○○之報案紀錄、轉帳交易明細1張、臺灣銀行帳號0
    00000000000號帳號交易明細（見偵字第19427號卷第229至2
    31頁、偵字第6152號卷第179至181頁）、彰化銀行109年1月
    17日函暨附件客戶開戶資料及黃○○彰化銀行帳號0000000000
    0000號帳戶交易明細（見偵字第2165號卷第515至517頁、偵
    字第19427號卷第153頁）。
 16.告訴人玄○○之報案紀錄（見偵字第19427號卷第247至249頁
    ）、王道銀行109年1月30日函暨附件客戶開戶資料及林○○王
    道銀行帳號00000000000000號帳戶交易明細（見偵字第2165
    號卷第525頁、偵字第19427號卷第157頁）。
 17.告訴人乙○○之報案紀錄、與詐騙集團不明成員暱稱心想事成
    間通訊軟體對話紀錄截圖、轉帳交易明細1張、其子柯○○之
    台新銀行帳號00000000000000號帳戶交易明細（見偵字第19
    427號卷第257至259頁、偵字第6152號卷第101至113頁）、
    土地銀行109年1月7日函暨附件客戶開戶資料及川○○土地銀
    行帳號000000000000號帳戶交易明細（見偵字第2165號卷第
    511至513頁、偵字第19427號卷第161頁）。
　　準此以觀，足認被告甲○○、丁○○及丑○○前揭任意性自白與事
    實相符，堪可採信。
二、綜上所述，本案事證明確，被告甲○○、丁○○及丑○○前開犯行
    均洵堪認定，皆應予依法論科。
叁、論罪科刑之說明：
一、按組織犯罪防制條例第2項之規定，該條例所稱「犯罪組織
    」，係指三人以上，以實施強暴、脅迫、詐術、恐嚇為手段
     或最重本刑逾5年有期徒刑之刑之罪，所組成具有持續性或
    牟利性之有結構性組織。本案詐欺集團除被告甲○○、丁○○及
    丑○○外，至少尚有施緯、蔣尚圃、「小龜頭」及「海濱」等
    人，且被告甲○○受本案詐欺集團指示領取被害人匯入之款項
    再交由被告丁○○轉交其上游、及交由被告丁○○、丑○○轉交其
    等上游之次數高達27次，是本案之詐欺犯罪組織，屬3人以
    上以實施詐術為手段所組成具有持續性、牟利性之有結構性
    組織，而對被害人實行詐騙犯行甚明。是核被告丁○○及丑○○
    如犯罪事實欄一所為，均係犯組織犯罪防制條例第3條第1項
    後段之參與犯罪組織罪。
二、按三人以上共同犯刑法第339條詐欺罪者，構成刑法第339條
    之4第1項之加重詐欺取財罪，而該條項為法定刑1年以上7年
    以下有期徒刑之罪，屬洗錢防制法第3條第1款、第2款所定
    之特定犯罪。而洗錢防制法第2條規定：「本法所稱洗錢，
    指下列行為：一、意圖掩飾或隱匿特定犯罪所得來源，或使
    他人逃避刑事追訴，而移轉或變更特定犯罪所得。二、掩飾
    或隱匿特定犯罪所得之本質、來源、去向、所在、所有權、
    處分權或其他權益者。三、收受、持有或使用他人之特定犯
    罪所得。」，是行為人對於特定犯罪所得，基於洗錢之犯意
    ，參與整體洗錢過程中任一環節之處置、分層化或整合行為
    ，致生所保護法益之危險者，即應屬應禁絕之洗錢行為，至
    該行為是否已使特定犯罪所得轉換成合法來源之財產，則非
    所問。而上開第1款之洗錢行為，祗以有掩飾或隱匿特定犯
    罪所得來源之意圖，與「移轉」或「變更」特定犯罪所得之
    行為，即為已足，不以有掩飾或隱匿特定犯罪所得來源之行
    為為必要。所稱「移轉特定犯罪所得」，係指將刑事不法所
    得移轉予他人，以達成隱匿效果而言；所謂「變更特定犯罪
    所得」，乃指將刑事不法所得之原有法律或事實上存在狀態
    予以變更而達成隱匿效果。至所意圖隱匿者究為自己、共同
    正犯或他人之特定犯罪所得來源，皆非所問。又上述第2款
    之洗錢類型，固多以迂迴曲折之方式輾轉為之，但不以透過
    多層之交易活動為限，且掩飾或隱匿之管道是否為共同正犯
    或其他第三人，亦可不問。蓋行為人如意圖掩飾或隱匿特定
    犯罪所得來源，而將特定犯罪所得直接消費處分，或移轉交
    予其他共同正犯予以隱匿，甚或交由共同正犯以虛假交易外
    觀掩飾不法金流移動，皆已侵害洗錢防制法規定之保護法益
    ，係屬該法第2條第1或2款之洗錢行為，尚難單純以不罰之
    犯罪後處分贓物行為視之（最高法院108年度台上字第3993
    號判決意旨參照）。查被告甲○○分別將其所提領如附表一編
    號1至16所示之款項後交由被告丁○○轉交由其上游，及將如
    附表二編號1至11所示提領之款項交由被告丁○○、丑○○轉交
    回本案詐欺集團不詳成年成員，而置於該集團實力支配下，
    依上說明，均屬將犯罪取得之財物交由共犯予以隱匿，並使
    司法機關難以溯源追查犯罪所得之蹤跡與後續犯罪所得持有
    者，則被告以此交付贓款方式移轉犯罪所得，主觀上自具有
    掩飾、隱匿領得之款項去向、所在及與犯罪之關聯性，以逃
    避國家追訴、處罰之犯罪意思，自與洗錢防制法第14條第1
    項一般洗錢罪要件相合。從而，核被告甲○○、丁○○如附表一
    編號1至16所為，及被告甲○○、丁○○及丑○○如附表二編號1至
    11所為，均係涉犯刑法第339條之4第1 項第2 款之三人以上
    共同詐欺取財罪及洗錢防制法第14條第1 項之一般洗錢罪。
    被告甲○○、丁○○就附表一編號1至16部分，及被告甲○○、丁○○及丑○○就附表二編號1至11部分，分別與施緯、蔣尚圃、「
    小龜頭」及「海濱」等及其等所屬之本案詐欺集團不詳成年
    成員間，均具有犯意聯絡及行為分擔，皆應論以刑法第28條
    之共同正犯。
三、罪數之認定：
㈠、數行為於同時同地或密切接近之時地實施，侵害同一之法益
    ，各行為之獨立性極為薄弱，依一般社會健全觀念，在時間
    差距上，難以強行分開，在刑法評價上，以視為數個舉動之
    接續施行，合為包括之一行為予以評價，較為合理，則屬接
    續犯，而為包括之一罪（最高法院86年台上字第3295號判例
    意旨參照）。查如附表一編號1至11、15、16及附表二編號1
    、7、10所示之犯行，係各被害人先後匯入款項後，再經被
    告甲○○分次將其等匯入款項提領，各被害人雖有數個匯款舉
    動，然係基於同一受詐騙緣由，在密接時間所為，侵害同一
    被害人之法益，各行為之獨立性極為薄弱，在刑法評價上，
    以視為數個舉動之接續施行，合為包括之一行為予以評價，
    較為合理，故應論以接續犯一罪；另被告甲○○就如附表一編
    號1至16及附表二編號1、4、6至10所示之犯行各基於單一之
    犯意，於密接之時間內，分數次提領詐欺款項，分別侵害同
    一被害人之財產法益，其各別提領款項之行為難以分割，自
    亦應各論以接續犯之一行為。起訴書雖漏未記載告訴人地○○
    尚有於108年12月4日22時21分10秒及23時9分22秒分別各匯
    入29,999元至賴○○第一銀行帳號00000000000號帳戶之行為
    及被告甲○○尚有於附表一編號5所示之108年12月04日22時36
    分5秒及23時4分25秒分別提領29,999元之行為，然此部分與
    被告甲○○、丁○○提領轉交之被害人地○○遭騙而匯入之其餘款
    項為接續犯之一罪關係，均應為起訴效力所及，本院自得併
    予審究，附此敘明。
㈡、按刑罰責任之評價與法益之維護息息相關，對同一法益侵害
    為雙重評價，為過度評價；對法益之侵害未予評價，則是評
    價不足，均為法之所禁。又加重詐欺罪，係侵害個人財產法
    益之犯罪，其罪數之計算，核與參與犯罪組織罪之侵害社會
    法益有所不同，審酌現今詐欺集團之成員皆係為欺罔他人，
    騙取財物，方參與以詐術為目的之犯罪組織。倘若行為人於
    參與詐欺犯罪組織之行為繼續中，先後多次為加重詐欺之行
    為，因參與犯罪組織罪為繼續犯，犯罪一直繼續進行，直至
    犯罪組織解散，或其脫離犯罪組織時，其犯行始行終結。故
    該參與犯罪組織與其後之多次加重詐欺之行為皆有所重合，
    然因行為人僅為一參與犯罪組織行為，侵害一社會法益，屬
    單純一罪，應僅就「該案中」與參與犯罪組織罪時間較為密
    切之首次加重詐欺犯行論以參與犯罪組織罪及加重詐欺罪之
    想像競合犯，而其他之加重詐欺犯行，祗需單獨論罪科刑即
    可，無需再另論以參與犯罪組織罪，以避免重複評價。是如
    行為人於參與同一詐欺集團之多次加重詐欺行為，因部分犯
    行發覺在後或偵查階段之先後不同，肇致起訴後分由不同之
    法官審理，為裨益法院審理範圍明確、便於事實認定，即應
    以數案中「最先繫屬於法院之案件」為準，以「該案件」中
    之「首次」加重詐欺犯行與參與犯罪組織罪論以想像競合。
    縱該首次犯行非屬事實上之首次，亦因參與犯罪組織之繼續
    行為，已為該案中之首次犯行所包攝，該參與犯罪組織行為
    之評價已獲滿足，自不再重複於他次詐欺犯行中再次論罪，
    俾免於過度評價及悖於一事不再理原則。至於「另案」起訴
    之他次加重詐欺犯行，縱屬事實上之首次犯行，仍需單獨論
    以加重詐欺罪，以彰顯刑法對不同被害人財產保護之完整性
    ，避免評價不足（最高法院109年台上字第3945號刑事判決
    意旨參照）。經查：
　1.本案為被告丁○○及丑○○因參與本案詐騙集團擔任車手而繫屬
    於法院之首次案件，且如附表一編號1所示詐欺告訴人卯○○
    之犯行乃被告丁○○本案首次加重詐欺取財犯行；如附表二編
    號1所示詐欺被害人宇○○之犯行，則係被告丑○○本案首次加
    重詐欺取財犯行，而被告丁○○如附表一編號1所示收水行為
    ，及被告丑○○如附表二編號1所示收水行為，不僅彰顯其詐
    欺犯罪之分工，且為掩飾、隱匿洗錢防制法特定犯罪所得之
    行為，是被告丁○○如犯罪事實欄一所犯之參與犯罪組織罪與
    如附表一編號1所示之犯行，及被告丑○○如犯罪事實欄一所
    犯之參與犯罪組織罪與如附表二編號1所示之犯行，均係以
    一行為同時觸犯組織犯罪條例第3條第1項後段之參與犯罪組
    織、刑法第339條之4第1項第2款三人以上共同詐欺取財罪及
    洗錢防制法第14條第1項之一般洗錢罪，為想像競合犯，應
    依刑法第55條前段規定，從一重論以刑法第339 條之4第1項
    第2款之三人以上共同詐欺取財罪。
　2.被告甲○○如附表一編號1至16、附表二編號1至11、被告丁○○
    如附表一編號2至16、附表二編號1至11及被告丑○○如附表二
    編號2至11所犯之刑法第339條之4第1項第2款之三人以上共
    同犯詐欺取財罪及洗錢防制法第14條第1項之一般洗錢罪間
    ，亦有方法目的之關係，其間有實行行為局部同一之情形，
    自均應依刑法第55條論以想像競合犯，各從一重即刑法第33
    9條之4第1項第2款之三人以上共同詐欺取財罪處斷。
㈢、再者，詐欺取財罪，係為保護個人之財產法益而設，行為人
    罪數之計算，自應依遭詐騙之被害人人數計算。是被告甲○○
    及丁○○（共27罪）、被告丑○○（共11罪）上開各次所犯之刑
    法第339條之4第1項第2款之三人以上共同犯詐欺取財犯行部
    分，因被害人不同，且各罪於不詳本案詐欺集團成員施用詐
    術、各編號告訴人及被害人匯入款項之時間差距上可以分開
    ，是堪認被告3人犯意各別，行為互殊，且被害法益迥異，在刑
    法評價上各具獨立性，應予以分論併罰。公訴檢察官認被告
    丁○○於109年12月4日（如附表一編號4至7部分）、12月5日
    （附表二編號1及2部分），及被告丁○○與丑○○於109年12月1
    3日、17、18日所示各日一次向被告甲○○收取各被害人匯入
    款項之犯行，應依想像競合論以一罪，容有誤會，併此敘明
    。
㈣、臺灣宜蘭地方檢察署檢察官110年度偵字第555、557、558、5
    59號併辦意旨書所載關於被告甲○○負責提領如上開併辦意旨
    書附表編號1至15「告訴人/被害人」欄所示之人受詐欺而匯
    入款項之犯罪事實，，分別與起訴書所載附表編號1至3、10
    、11、13、19至27之犯罪事實相同，本院自得併予審理。
四、刑之減輕部分：　　
㈠、按想像競合犯之處斷刑，本質上係刑之合併。其所謂從一重
    處斷，乃將想像競合犯組成之評價上數罪，合併為科刑一罪
    ，其所對應之刑罰，亦合併其評價上數罪之數法定刑，而為
    一個處斷刑。易言之，想像競合犯侵害數法益者皆成立犯罪
    ，論罪時必須輕、重罪併舉論述，同時宣告所犯各罪名，包
    括各罪有無加重、減免其刑之情形，亦應說明論列，量刑時
    併衡酌輕罪部分量刑事由，評價始為充足，然後依刑法第55
    條前段規定從一重處斷，非謂對於其餘各罪可置而不論。因
    此，法院決定處斷刑時，雖以其中最重罪名之法定刑，做為
    裁量之準據，惟於裁量其輕重時，仍應將輕罪合併評價在內
    （最高法院108年度台上字第4405號、第4408號刑事判決意
    旨參照）。復按洗錢防制法第16條第2項規定：「犯前2條之
    罪（即洗錢防制法第14條之一般洗錢罪、同條例第15條之特
    殊洗錢罪 ），在偵查或審判中自白者，減輕其刑。」組織
    犯罪防制條例第8條第1項後段規定：「犯第3條之罪…偵查及
    審判中均自白者，減輕其刑。」。
㈡、被告丁○○及丑○○於偵查中均就其等確有受施緯指示擔任收錢
    工作乙節坦認（見偵字第19427號卷第78頁、偵字第2165號
    卷第40頁），於本院審理中亦就本案全部犯罪事實均坦承不
    諱，是其等對於參與犯罪組織犯行確於偵查及本院審理中均
    自白，符合組織犯罪防制條例第8條第1項後段減輕其刑之規
    定，就此減輕事由，自應於量刑時併予衡酌。
㈢、被告甲○○、丁○○及丑○○於本院準備程序及審理程序，均自白
    一般洗錢罪之犯行（見本院卷第456、470頁），爰就其如被
    告甲○○、丁○○如附表一編號1至16、附表二編號1至11及被告
    丑○○如附表二編號1至11所示之一般洗錢犯行，均依洗錢防
    制法第16條第2項規定，減輕其刑。
㈣、另被告甲○○、丁○○及丑○○所為本案犯行，縱因想像競合之故
    ，而如前所述從一重之三人以上詐欺取財罪處斷，惟揆諸前
    開判決意旨，本院仍應將前開一般洗錢罪及參與犯罪組織（
    被告丁○○及丑○○部分）經減輕其刑之情形評價在內，於量刑
    時一併衡酌此部分減輕其其刑事由，併予敘明。
五、按刑法第55條關於想像競合犯之規定，係將「論罪」與「科
    刑」予以分別規範。就「論罪」而言，想像競合犯侵害數法
    益皆成立犯罪，犯罪宣告時必須同時宣告數罪名，但為防免
    一行為受二罰之過度評價，本條前段規定為「從一重處斷」
    ，乃選擇法定刑較重之一罪論處，非謂對於其餘各罪名可置
    而不論。從「科刑」而言，想像競合犯觸犯數罪名，本質上
    應為雙重或多重之評價，基於罪刑相當原則，就所一重處斷
    之重罪，不得科以較輕罪名所定最輕本刑以下之刑，適度調
    和從一重處斷所生評價不足，此即所謂重罪科刑之封鎖作用
    。因此，法院於決定想像競合犯之處斷刑時，雖以其中最重
    罪名之法定刑，作為裁量之準據，惟具體形成宣告刑時，仍
    應將輕罪之刑罰合併評價在內，此種封鎖作用，在輕罪中有
    併科主刑、從刑或保安處分者，基於責罰相當原則，應不受
    影響，仍得併科，始符合從一重處斷之立法本旨（最高法院
    108年度台上字第808號判決意旨參照）。茲查，刑法第339
    條之4第1項第2款之加重詐欺罪，僅為「得」併科罰金之規
    定，然洗錢防制法第14條第1項之規定則為「應」科罰金之
    規定，本於前述重罪科刑（即輕罪最低本刑）之封鎖作用，
    自應及於輕罪應併科罰金部分，方能充足評價，故本案應就
    洗錢防制法第14條第1項應併科罰金部分予以適用，附此敘
    明。
六、爰以行為人之責任為基礎，審酌近年來詐欺案件頻傳，行騙
     手段日趨集團化、組織化、態樣繁多且分工細膩，每每造
    成廣大民眾甚至不乏知識份子受騙，財產損失慘重外，亦深
    感精神痛苦，而被告丁○○及丑○○正值壯年，竟不思正途獲取
    經濟收入，僅因貪圖高薪而加入詐欺集團之犯罪組織，擔任
    收水工作，被告甲○○則亦貪圖獲提領款項之報酬，竟於前案
    為警查獲後，仍續為本案擔任提領款項並交付予被告丁○○及
    丑○○之車手工作，價值觀念偏差，損害他人之財產法益，且
    因此製造金流斷點，所為均應值嚴予非難；復分別審酌如附
    表一編號1至16、附表二編號1至11各次詐騙行為騙得被害人
    之金額、被告甲○○、丁○○及丑○○提領及收取之款項暨其等分
    別取得之報酬，另參酌其等分別有與如附表三所示之被害人
    成立調解，被告丁○○及丑○○復分別賠償「已賠償金額」欄所
    示之款項，然被告甲○○因現仍在監執行，均尚未履行賠償，
    及被告丑○○、丁○○亦有部分賠償金額尚未履行等情，有本院
    公務電話紀錄、被告三人與告訴人Ａ○○、地○○、辛○○、子○○
    、乙○○、黃○○之調解筆錄（本院卷一第423至434頁、卷二第
    335、336頁）；及念及被告3人於偵查、本院準備程序及審
    理中均坦承全部犯行之犯後態度，且就洗錢犯行於本院審理
    中自白，被告丁○○及丑○○於偵查及本院審理中就參與犯罪組
    織犯行亦坦承在案，而皆已符合相關自白減刑規定，又其等
    各別自承之智識程度及家庭經濟狀況（見本院訴字卷二第32
    5頁）等一切情狀，分別量處被告甲○○及丁○○如附表四編號1
    至27及被告丑○○如附表四編號17至27「罪名、應處刑罰及沒
    收」欄所示之刑；且就併科罰金部分均諭知如易服勞役之折
    算標準，另審酌其等上開所犯數罪，係於短時間內實施多次
    犯罪、各次犯行均出於同一犯罪動機、各犯行之間隔相近、
    所犯各罪之罪質相同、兼衡被告3人於本案詐欺行為次數及
    於詐欺集團之分工地位等整體犯罪情狀，依刑法第51條第5
    款、第7款所採限制加重原則，分別定其等應執行刑如主文
    所示，且就應執行刑之罰金部分，亦皆諭知易服勞役之折算
    標準，以資儆懲。
七、保安處分部分：
    按犯第1項之罪者，應於刑之執行前，令入勞動場所，強制
    工作，其期間為3年，組織犯罪防制條例第3條第3項固定有
    明文，惟106年4月19日修正公布之組織犯罪防制條例第3條
    第3項規定：「犯第1項之罪者，應於刑之執行前，令入勞動
    場所，強制工作，其期間為3年。」（嗣107年1月3日修正公
    布第3條，但本項並未修正）就受處分人之人身自由所為限
    制，違反憲法比例原則及憲法明顯區隔原則之要求，與憲法
    第8條保障人身自由之意旨不符，應自本解釋公布之日起失
    其效力，業經司法院大法官釋字第812號解釋在案。則就參
    與犯罪組織者，得於刑之執行前，令入勞動場所，強制工作
    之規定，既經司法院大法官認定有違憲之情事，且自解釋公
    布之日起失其效力，本案自無從對被告丁○○及丑○○宣告強制
    工作，附此敘明。
八、沒收部分：
㈠、按供犯罪所用、犯罪預備之物或犯罪所生之物，屬於犯罪行
    為人者，得沒收之，刑法第38條第2項本文訂有明文。本案
    扣案如附表五編號1所示之行動電話1支及附表五編號10之讀
    卡機1台，分別為被告甲○○所有供與其他詐欺集團成員聯繫
    之用及每次提領款項前確認帳戶內餘額所用之物，且為被告
    甲○○所有等情；如附表六編號4所示之行動電話及附表七編
    號1所示之行動電話，則分別為被告丑○○及丁○○所有供本案
    各次犯行聯繫之物，業經被告3人坦承在卷（見本院訴字卷
    二第281、282、302頁），爰各依刑法第38條第2項宣告沒收
    。
㈡、洗錢防制法第18條規定：「犯第14條之罪，其所移轉、變更
    、掩飾、隱匿、收受、取得、持有、使用之財物或財產上利
    益，沒收之；犯第15條之罪，其所收受、持有、使用之財物
    或財產上利益，亦同。」，且依刑法施行法第10之3條規定
    ，洗錢防制法關於沒收之規定應優先於刑法相關規定。亦即
    就洗錢行為標的之財物或財產上利益，均應依洗錢防制法第
    18條規定予以沒收；至洗錢行為本身之犯罪所得或犯罪工具
    之沒收，以及發還被害人及善意第三人之保障等，即適用10
    4年12月30日及105年6月22日修正公布之中華民國刑法沒收
    專章之規定。而洗錢防制法第18條第1項乃採義務沒收主義
    ，只要合於前述規定，法院固應即為相關沒收之諭知。然該
    洗錢行為之標的是否限於行為人所有者始得宣告沒收，法無
    明文，實務上一向認為倘法條並未規定「不問屬於犯罪行為
    人與否均沒收」時，自仍以屬於被告所有者為限，始應予沒
    收，此可由修正前毒品危害防制條例第19條第1項就犯特定
    毒品犯罪所用、所得之物義務沒收適用上，因法條亦無「不
    問屬於犯罪行為人與否」之規定，實務亦均以屬於被告所有
    者為限，始應予以沒收可徵，本院認在洗錢防制法並未規定
    「不問屬於犯罪行為人與否」情形下，自宜從有利於被告之
    認定，仍應以該沒收標的屬行為人所有者始得宣告沒收。實
    務上詐欺集團之車手、收水，通常負責提領贓款並暫時保管
    至贓款交付予上手詐欺集團成員，再由上手詐欺集團成員將
    車手所提領之贓款依一定比例，發放予車手作為提領贓款之
    報酬，而車手、收水對於所提領、繳回之詐欺贓款並無何處
    分權限，亦無事實上之共同處分權限，自不應就車手、收水
    已繳回之詐騙贓款總額全部予以宣告沒收。則本案被告甲○○
    、丁○○所取得之如附表一編號1至16及被告甲○○、丁○○及丑○○所取得之如附表二編號1至11「提領金額（新臺幣）」欄所
    示之款項，既均係經被告甲○○提領後交由被告丁○○、或被告
    丁○○及丑○○轉交其等上游，則被告3人自對於該等款項無事
    實上處分權，無從加以沒收。
㈢、次按犯罪所得，屬於犯罪行為人者，沒收之。於全部或一部
    不能沒收或不宜執行沒收時，追徵其價額。刑法第38條之1
    第1項、第3項定有明文。又於二人以上共同實行犯罪之情形
    ，固基於責任共同原則，共同正犯應就全部犯罪結果負其責
    任，然於集團性犯罪，其各成員有無不法所得，未必盡同，
    如因其組織分工，彼此間犯罪所得分配懸殊，而若分配較少
    甚或未受分配之人，仍應就全部犯罪所得負連帶沒收追繳之
    責，超過其個人所得之剝奪，無異代替其他參與者承擔刑罰
    ，違反罪刑法定原則、個人責任原則以及罪責相當原則；故
    共同正犯犯罪所得之沒收或追徵，應就各人所分得之數為之
    （最高法院106年度台上字第539號判決意旨參照）。至於上
    揭共同正犯各成員有無犯罪所得、所得數額，係關於沒收、
    追繳或追徵標的犯罪所得範圍之認定，因非屬犯罪事實有無
    之認定，並不適用「嚴格證明法則」，無須證明至毫無合理
    懷疑之確信程度，應由事實審法院綜合卷證資料，依自由證
    明程序釋明其合理之依據以認定之。經查：
　1.被告甲○○係擔任本案詐欺集團中車手工作，其犯罪所得為提
    領款項之1%，經其坦認在卷（見本院訴字卷二第256-5頁）
    ；被告丁○○亦坦認於108年11月14、15、19日、12月10及13
    日有獲得1,500元報酬乙節；被告丑○○則供稱：我只有108年
    12月13日領到日薪1500元，12月18日我還沒領到錢就被抓了
    等語（見本院訴字卷二第322、323頁），且審酌被告丁○○及
    丑○○係以日薪計酬，是僅需當日被告甲○○提領第一個被害人
    之匯入款項後，其等即因負責收取該日款項而可得上述日薪
    ，堪認就被告甲○○同日稍晚再提領其餘被害人匯入款項即未
    再計算薪水；是應認被告甲○○如附表一編號1至16、如附表
    二編號1至11犯行之報酬，應為各次提領總額之1%（金額各
    如「犯罪所得」欄所示）；被告丁○○如附表一編號1、2、3
    、15及如附表二編號1所示犯行，各獲有1,500元報酬，被告
    丑○○如附表二編號1所示犯行，則獲得2,000元報酬等情，堪
    可認定。而被告甲○○、丑○○及丁○○上開各次犯行之犯罪所得
    ，既均未合法發還被害人，自應依刑法第38條之1第1項前段
    宣告沒收之，並依同條第3 項規定，諭知於全部或一部不能
    沒收或不宜執行沒收時，追徵其價額。
㈣、被告丁○○雖供稱：108年12月18日確有領取報酬2,000元外，1
    2月4日、5日及11日則各有每日領取1,500元報酬等語見本院
    訴字卷二第322、323頁）。然因被告丁○○業與如附表三所示
    之被害人達成和解，且依約履行如附表三編號1至4、6及5之
    ①所示之賠償款項，但因被告丁○○為如附表三所示之賠償，
    其賠償金額已超過108年12月4、5、11及18日之各日犯罪所
    得，若再宣告沒收，顯屬過苛，故依刑法第38條之2第2項之
    規定，不再宣告沒收、追徵。至於扣案之其他物品，被告3
    人均否認為其等為本案各次犯罪所用或犯罪所得之物，卷內
    亦無證據足認上開物品係供被告3人本案犯罪所用之物或犯
    罪所得；而扣得之人頭帳戶相關資料即金融卡或存摺等物品
    ，則非被告3人所有之物，自不予宣告沒收。
八、不另為免訴部分：
㈠、起訴意旨另以：被告甲○○於108年11月中旬某日，加入施緯、
    蔣尚圃、「小龜頭」及「海濱」等人以詐欺犯罪為宗旨之犯
    罪組織，因認被告甲○○尚涉犯組織犯罪防制條例第3條第1項
    後段之參與犯罪組織罪嫌等語。
㈡、按案件曾經判決確定者，應諭知免訴之判決，刑事訴訟法第3
    02條第1款定有明文。
㈢、查被告甲○○前因基於參與犯罪組織之犯意，於109年初加入由
    施緯、「謝霆鋒」、「偉浩」之人、Facetime暱稱為「dc87
    89 @icloud .com」之人（以下逕稱「dc8789」）、黃紀維
    （另由檢察官偵辦中）、少年吳○武等人共同組成之3人以上
    、具有持續性、牟利性、結構性之詐騙犯罪組織集團，由被
    告甲○○負責彙整其他車手所收取的款項再交予上游（俗稱收
    水），並於109年1月6日與施緯、「dc8789」及某不詳知詐
    騙集團成員基於三人以上共同詐欺取財及洗錢之犯意聯絡，
    由被告甲○○依「dc8789」之指示，於109年1月6日14時45分
    許，前往位於新北市○○區○○路0段000號之大潤發，收取被害
    人楊耀宗遭詐騙而交付之款項而涉犯加重詐欺、洗錢及參與
    犯罪組織罪嫌，經臺灣新北地方檢察署檢察官以109度偵字
    第37122號起訴，再經臺灣新北地方法院於109年5月12日以1
    09年度金訴字第36號判決處有期徒刑1，且於109年7月7日確
    定在案，有該案判決書、臺灣高等法院被告前案紀錄表在卷
    可查。則參酌該案與本案均係以施緯為首之詐欺集團組織，
    且被告甲○○於本院準備程序中供稱：我均係參與同一詐騙集
    團等語（見本院訴字卷一第161頁），準此，堪認公訴意旨
    認被告甲○○所涉參與犯罪組織部分犯行，業經判決確定，依
    首揭法律規定，本應諭知免訴之判決，然因公訴意旨認此部
    分與被告甲○○前經認定有罪之第一次加重詐欺部分犯行間具
    想像競合犯之裁判上一罪關係，爰就此部分不另為免訴之諭
    知。
據上論斷，應依刑事訴訟法第273條之1第1項、第299條第1項前
段，判決如主文。
本案經檢察官程秀蘭提起公訴，檢察官劉承武到庭執行職務。
中　　華　　民　　國　　111 　年　　1 　　月　　11　　日
                  刑事第十四庭  法  官  陳翌欣
上正本證明與原本無異。 
如不服本判決應於收受送達後20日內向本院提出上訴書狀，並應
敘述具體理由；其未敘述上訴理由者，應於上訴期間屆滿後20日
內向本院補提理由書（均須按他造當事人之人數附繕本）「切勿
逕送上級法院」。告訴人或被害人如對於本判決不服者，應具備
理由請求檢察官上訴，其上訴期間之計算係以檢察官收受判決正
本之日期為準。 因疫情而遲誤不變期間，得向法院聲請回復原
狀。
                                 書記官  劉亭均
中　　華　　民　　國　　111 　年　　1 　　月　　11　　日
附錄本案論罪科刑法條：
中華民國刑法第339條之4第1項第2款：
犯第339條詐欺罪而有下列情形之一者，處 1 年以上 7 年以
下有期徒刑，得併科1百萬元以下罰金：
二、三人以上共同犯之。
洗錢防制法第14條第1項：
有第二條各款所列洗錢行為者，處 7 年以下有期徒刑，併科新
臺幣 5 百萬元以下罰金。
組織犯罪防制條例第3條第1項：
發起、主持、操縱或指揮犯罪組織者，處 3 年以上 10 年以下
有期徒刑，得併科新臺幣1億元以下罰金；參與者，處 6 月以
上 5 年以下有期徒刑，得併科新臺幣1千萬元以下罰金。但參
與情節輕微者，得減輕或免除其刑。

附表一：被告甲○○、丁○○與本案詐欺集團不詳成年成員共犯
　　　　部分
編號 詐欺對象 詐騙手法 轉帳帳戶 轉入帳戶 轉帳時間 轉帳金額（新臺幣） 提領時間 提領金額（新臺幣） 提領地點 報酬 1 （原起訴書附表編號1） 卯○○ 本案詐騙集團不明成年成員於108年11月14日19時22分先後冒充購物網站客服人員及郵政人員，致電卯○○接續向其佯稱：因業務疏失，需請卯○○依郵政人員指示前往操作提款機云云，致其陷於錯誤，接續為右列匯款行為。 卯○○第一銀行帳號000000000000號帳戶 黃○○台灣銀行帳號000000000000號帳戶 108年11月14日21時46分29秒 29,985元 108年11月14日22時07分07秒 60,000元 臺北市○○區○○路00號臺灣銀行館前分行 ①甲○○: 1,659元 （遭詐騙金額合計166,159元，但僅提領165,900元） ②丁○○:  1,500元    卯○○台灣銀行帳號000000000000號帳戶  108年11月14日21時49分25秒 29,985元        卯○○第一銀行帳號000000000000號帳戶  108年11月14日22時05分04秒 29,985元 108年11月14日22時09分33秒 29,000元      卯○○第一銀行帳號000000000000號帳戶  108年11月15日00時11分08秒 29,985元 108年11月15日00時18分05秒 29,000元      卯○○第一銀行帳號000000000000號帳戶  108年11月15日00時18時11秒 29,985元 108年11月15日00時21分52秒 20,000元（已扣除手續費5元） 臺北市○○區○○路00號1樓國泰世華銀行館前分行         108年11月15日00時22分46秒 11,900元（已扣除手續費5元）      卯○○台灣銀行帳號000000000000號帳戶  108年11月15日00時29分28秒 16,234元 108年11月15日00時34分40秒 16,000元（已扣除手續費5元） 臺北市○○區○○路0號臺北南陽郵局  2（原起訴書附表編號2） 癸○○ 本案詐騙集團不明成年成員於108年11月15日1時許冒充郵政人員，致電癸○○之不知情之友人卯○○，透過卯○○向癸○○轉告之方式，向癸○○佯稱：因卯○○之帳戶無法使用，癸○○需先幫忙匯錢，之後會再將錢匯還云云，致其陷於錯誤，接續為右列匯款行為 。 癸○○第一銀行帳號000000000000號帳戶  108年11月15日01時9分15秒 47,123元 108年11月15日01時14分11秒 47,000元 臺北市○○區○○路00號臺灣銀行館前分行 ①甲○○: 　970元 （遭詐騙金額合計97,108元，但僅提領97,000元） ②丁○○:  1,500元     曾○○郵局帳號00000000000000帳戶 108年11月15日01時27分35秒 49,985元 108年11月15日01時32分50秒 50,000元 臺北市○○區○○路0號臺北南陽郵局  3（原起訴書附表編號3） 己○○ 本案詐騙集團不明成年成員於108年11月19日17時58分，先後冒充訂房網站及富邦銀行客服人員，接續向己○○佯稱：因業務疏失，須配合銀行操作自對櫃員機取消交易云云，致其陷於錯誤，接續為右列匯款行為。 己○○富邦銀行帳號000000000000號帳戶 康○○郵局帳號00000000000000號帳戶 108年11月19日18時59分57秒 29,987元 108年11月19日19時04分35秒 30,000元  ①甲○○: 448元 （無條件捨去至整數位） ②丁○○:  1,500元    己○○郵局帳號000000000000號帳戶  108年11月19日19時04分00秒 14,912元 108年11月19日19時17分07秒 15,000元   4（原起訴書附表編號4） 酉○○ 本案詐騙集團不明成年成員於108年12月04日17時24、31分許先後冒充購物網站及銀行客服人員，向酉○○佯稱：其先前報案之詐欺案件已破案，遭詐騙之款項已可核退，虛配合銀行人員操作自動櫃員機云云，致其陷於錯誤，接續為右列匯款行為。 酉○○上海銀行帳號00000000000000號帳戶 黃○○新光銀行帳號0000000000000號帳戶 108年12月04日19時08分18秒 29,985元 108年12月04日19時18分04秒 20,000元（已扣除手續費5元） 臺北市○○區○○○路0段000號聯邦銀行 ①甲○○: 2,709元 （無條件捨去至整數位） ②丁○○:  1,500元（賠償該日被害人之金額已超過所獲報酬，不予宣告沒收）。        108年12月04日19時18分34秒 20,000元（已扣除手續費5元）      酉○○富邦銀行帳號000000000000號帳戶  108年12月04日19時11分51秒 21,021元 108年12月04日19時19分19秒 11,000元（已扣除手續費5元）      酉○○中信銀行帳號000000000000號帳戶  108年12月04日19時19分14秒 15,985元 108年12月04日19時20分08秒 16,000元（已扣除手續費5元）      無摺存款  108年12月04日19時32分35秒 29,985元 108年12月04日19時42秒36秒 30,000元 不詳地點     酉○○土地銀行帳號000000000000號帳戶  108年12月04日19時37分33秒 24,024元 108年12月04日19時44分26秒 10,000元          108年12月04日19時45分22秒 4,000元          108年12月04日19時47分21秒 9,000元（已扣除手續費5元） 臺北市○○區○○○路0段000號第一銀行南京分行         108年12月05日19時25分34秒 20,000元（已扣除手續費5元） 不詳地點         108年12月05日19時26分42秒 2,000元（已扣除手續費5元）      酉○○第一銀行帳號00000000000號帳戶 黃○○郵局帳號000000000000號帳戶 108年12月04日17時56分 49,986元 108年12月04日18時1分31秒 20,000元（已扣除手續費5元） 臺北市○○區○○○路0段000號1樓瑞興銀行南京分行         108年12月04日18時2分13秒 20,000元（已扣除手續費5元）          108年12月04日18時02分55秒 20,000元（已扣除手續費5元）        108年12月04日18時00分 49,986元 108年12月04日18時05分47秒 20,000元（已扣除手續費5元） 臺北市○○區○○街00號全家金通門市         108年12月04日18時06分24秒 20,000元（已扣除手續費5元）        108年12月04日18時9分 29,985元 108年12月04日18時10分34秒 20,000元（已扣除手續費5元）          108年12月04日18時11分10秒 20,000元（已扣除手續費5元）（起訴書附表記載為20,005元，惟提領照片下註記為9,005元）        108年12月04日18時14分 19,985元 108年12月04日18時21分57秒 20,000元（已扣除手續費5元） 臺北市○○區○○○路0段000號統一超商新寶門市  5（原起訴書附表編號5） 地○○ 本案詐騙集團不明成年成員於108年12月04日21時30分假冒銀行客服人員，致電地○○向其佯稱：其女兒為卡拉OK高級會員，須依指示操作自動櫃員機解除自動扣款云云，致其陷於錯誤，接續為右列匯款行為。 地○○台灣銀行帳號000000000000號帳戶 賴○○第一銀行帳號00000000000號帳戶 108年12月4日22時21分10秒 29,999元 （起訴書附表漏未記載） 108年12月04日22時36分05秒 30,000元 臺北市○○區○○○路0段000號第一銀行南京分行 ①甲○○: 600元 （遭詐騙金額合計89,983元，但僅提領60,000元） ②丁○○: 無報酬。      108年12月04日22時51分27秒 29,985元 108年12月04日22時59分45秒 20,000元（已扣除手續費5元） 臺北市○○區○○○路0段000號1樓瑞興銀行南京分行     地○○中信銀行帳號000000000000號帳戶  108年12月04日23時09分22秒 29,999元（起訴書附表漏未記載） 108年12月04日23時04分25秒 10,000元（已扣除手續費5元） 臺北市○○區○○○路0段000號統一超商新寶門市  6（原起訴書附表編號6） 鍾○○ 本案詐騙集團不明成年成員於108年12月04日19時58分假冒購物網站及銀行客服人員，致電鍾○○，接續向其佯稱：因先前購物網站系統更新，造成其將每月固定轉帳，其須依銀行人員指示辦理解除約定轉帳云云，致其陷於錯誤，接續為右列匯款行為。 鍾○○郵局帳號00000000000000號帳戶 邵○○中信銀行帳號000000000000號帳戶 108年12月04日21時02分58秒 29,989元 108年12月04日21時13分7秒 30,000元 臺北市○○區○○○路0段000號統一超商新寶門市 ①甲○○: 889元 （無條件捨去至整數位） ②丁○○: 無報酬。        108年12月04日21時19分18秒 900元 （已扣除手續費5元）      鍾○○郵局帳號00000000000000號帳戶  108年12月04日21時36分33秒 29,985元 108年12月04日21時47分29秒 30,000元 臺北市○○區○○街00號統一超商伊通門市     無摺存款  108年12月04日21時52分15秒 29,000元 108年12月04日22時01分31秒 29,000元 臺北市○○區○○○路0段00號統一超商國京門市  7（原起訴書附表編號7） 辛○○ 本案詐騙集團不明成年成員於108年12月04日21時12分、21時26分許，先後假冒購物網站客服人員及銀行專員，致電辛○○，接續向其佯稱：因業務疏失，須依指示操作網路銀行以解除自動扣款云云，致其陷於錯誤，接續為右列匯款行為。 辛○○中信銀行帳號000000000000號帳戶 張○○郵局帳號00000000000000號帳戶 108年12月04日21時50分45秒 49,924元 108年12月04日22時05分09秒 20,000元（已扣除手續費5元） 臺北市○○區○○○路0段00○00號新光銀行 ①甲○○: 1,160元 （遭詐騙金額合計116,083元，但僅提領116,000元） ②丁○○: 無報酬。        108年12月04日22時05分56秒 20,000元（已扣除手續費5元）          108年12月04日22時07分04秒 20,000元（已扣除手續費5元） 臺北市○○區○○○路0段00號統一超商建欣門市       108年12月04日21時53分13秒 49,925元 108年12月04日22時07分55秒 20,000元（已扣除手續費5元）          108年12月04日22時9分44秒 20,000元（已扣除手續費5元） 臺北市○○區○○○路0段0○0號永豐銀行       108年12月04日22時0分31秒 16,234元 108年12月04日22時10分30秒 16,000元（已扣除手續費5元）   8（原起訴書附表編號8） 戌○○ 本案詐騙集團不明成年成員於108年12月05日20時38分冒充卡拉OK客服人員，致電戌○○，向其佯稱：其為超級客戶，每月會固定扣款，需依指示操作網路轉帳始得解除自動扣款云云，致其陷於錯誤，接續為右列匯款行為。 戌○○合庫銀行帳號0000000000000號帳戶 陳○○郵局帳號00000000000000號帳戶 108年12月05日21時42分12秒 49,999元 108年12月05日22時11分43秒 20,000元（已扣除手續費5元） 臺北市○○區○○○路0號富邦銀行中崙分行 ①甲○○: 952元 （無條件捨去至整數位） ②丁○○: 無報酬。        108年12月05日22時12分7秒 20,000元（已扣除手續費5元）          108年12月05日22時12時31秒 20,000元（已扣除手續費5元）      戌○○第一銀行帳號000000000000號帳戶  108年12月05日21時47分31秒 40,123元 108年12月05日22時12分55秒 20,000元 （已扣除手續費5元）      戌○○合庫銀行帳號0000000000000號帳戶  108年12月05日21時58分59秒 5,123元 108年12月05日22時13分18秒 20,000元（已扣除手續費5元）   9（原起訴書附表編號9） 子○○ 本案詐騙集團不明成年成員於108年12月5日19時28分先後冒充網路賣家及郵政人員，致電子○○，接續向其佯稱：因系統錯誤，需依銀行人員指示操作自動櫃員機，取消多餘訂單云云，致其陷於錯誤，接續為右列匯款行為。 子○○郵局帳號000000000000號帳戶 賴○○第一銀行帳號00000000000號帳戶 108年12月05日19時55分39秒 40,020元 ①108年12月05日20時07分02秒 ②108年12月05日20時10分08秒 ③108年12月05日20時10分32秒 ④108年12月05日20時10分57秒 ⑤108年12月05日20時57分02秒 ⑥108年12月05日21時00分37秒 ①20,000元（已扣除手續費15元） ②20,000元（已扣除手續費15元） ③20,000元（已扣除手續費5元） ④10,000元（已扣除手續費15元） ⑤20,000元（已扣除手續費5元） ⑥10,000元（已扣除手續費5元） （共計提領10萬元，戊○○遭詐騙之59,987元經全數提領，子○○則僅提領40,013元） 臺北市○○區○○○路0號花旗銀行復興分行 ①甲○○: 400元 （遭詐騙金額合計62,035元，但僅提領40,013元） ②丁○○: 無報酬。          臺北市○○區○○○路0號台北富邦銀行中崙分行     子○○郵局帳號000000000000號帳戶  108年12月05日20時38分13秒 22,015元     10（原起訴書附表編號10） 戊○○ 本案詐騙集團不明成年成員於108年12月5日先後冒充花店及銀行客服人員，致電戊○○，接續向其佯稱：因系統錯誤，需依銀行人員指示操作自動櫃員機以取消多餘訂單云云，致其陷於錯誤，接續為右列匯款行為。 戊○○國泰世華銀行帳號000000000000號帳戶  108年12月05日19時47分48秒 29,987元    ①甲○○: 599元 （遭詐騙金額合計59,987元，全數提領） ②丁○○: 無報酬。    無摺存款  108年12月05日20時31分45秒 30,000元   不詳地點  11 （原起訴書附表編號11） 丙○○ 本案詐騙集團不明成年成員於108年12月5日19時40分許起，先後冒充購物網站客服人員及郵政人員，致電丙○○，接續向其佯稱：因公司遭駭，需依郵局人員指示操作自動櫃員機以解除重複扣款云云，致其陷於錯誤，接續為右列匯款行為。 丙○○郵局帳號0000000000000號帳戶 蘇○○第一銀行帳號00000000000號帳戶 108年12月05日19時57分13秒 8,654元 ①108年12月05日20時56分24秒 ②108年12月05日20時59分52秒 ③108年12月05日20時15分31秒 ④108年12月05日19時39分16秒（起訴書附表誤載為48分） ⑤108年12月05日19時39分46秒（起訴書附表誤載為48分） ⑥108年12月05日19時48分13秒 ⑦108年12月05日19時48分45秒  ①20,000元（已扣除手續費5元）  ②700元 （已扣除手續費5元）  ③6,000元（已扣除手續費5元） ④20,000元（已扣除手續費5元） ⑤10,000元（已扣除手續費5元） ⑥20,000元（已扣除手續費5元） ⑦9,900元（已扣除手續費5元） （共計提領86,600元，已將各被害人遭詐騙之金額全數提領完畢） ①臺北市○○區○○○路0號富邦銀行中崙分行 ②、③不詳地底ㄢ ④、⑤臺北市○○區○○○路0號花旗銀行復興分行 ⑥、⑦臺北市○○區○○○路0號富邦銀行中崙分行 ①甲○○: 121元 （無條件捨去至整數位） ②丁○○: 無報酬。      108年12月05日20時01分18秒 3,456元     12（原起訴書附表編號12） 亥○○ 本案詐騙集團不明成年成員於108年12月5日19時1分先後冒充購物網站客服人員及郵政人員，致電亥○○，接續向其佯稱：因業務疏失，需依郵政人員指示操作自動櫃員機以解除分期付款云云，致其陷於錯誤，為右列匯款行為。 劉○○郵局帳號0000000000000號帳戶  108年12月05日20時10分02秒 6,530元    ①甲○○: 65元 （無條件捨去至整數位） ②丁○○: 無報酬。 13（原起訴書附表編號13） 未○○ 本案詐騙集團不明成年成員於108年12月5日18時36分先後冒充購物網站客服人員及銀行專員，佯稱：因作業疏失，須依銀行人員指示匯款以解除分期付款云云，致其陷於錯誤，接續為右列匯款行為。 未○○中信銀行帳號000000000000號帳戶  108年12月05日19時25分27秒 29,989元    ①甲○○: 299元 （無條件捨去至整數位） ②丁○○:  1,500元（賠償該日被害人之金額已超過所獲報酬，不予宣告沒收）。 14 （原起訴書附表編號14） 宙○○ 本案詐騙集團不明成年成員於108年12月5日17時4分冒充購物網站客服人員，致電宙○○，向其佯稱：因系統錯誤，須依指示操作自動櫃員機以取消多餘訂單云云，致其陷於錯誤，為右列匯款行為。 宙○○郵局帳號000000000000號帳戶  108年12月05日19時41分48秒 29,985元    ①甲○○: 299元 （無條件捨去至整數位） ②丁○○: 無報酬。 15 （原起訴書附表編號16） 寅○○ 本案詐騙集團不明成年成員於108年12月10日17時5分先後冒充訂房網站及銀行客服人員，致電寅○○，接續向其佯稱：因作業錯誤，須依銀行人員指示操作自動櫃員機以取消訂房紀錄云云，致其陷於錯誤，接續為右列匯款行為。 寅○○富邦銀行帳號000000000000號帳戶 林○○郵局帳號00000000000000號帳戶 108年12月10日18時16分38秒 29,987元 108年12月10日18時25分44秒 20,000元（已扣除手續費5元）  ①甲○○:  451元 （無條件捨去至整數位） ②丁○○:  1,500元    寅○○中信銀行帳號000000000000號帳戶  108年12月10日18時28分27秒 15,123元 108年12月10日18時29分41秒   10,000元（已扣除手續費5元） 臺北市○○區○○○路0段000號1樓瑞興銀行南京分行         108年12月10日18時30分54秒 （起訴書漏未記載，應予補充）   15,000元（已扣除手續費5元）   
16 （原起訴書附表編號15） 午○○ 本案詐騙集團不明成年成員於108年12月11日20時49分、21時5分許，先後冒充訂房網站及銀行客服人員，致電午○○，向其佯稱：因作業錯誤，須依銀行客服人員指示操作自動櫃員機以取消訂房紀錄云云，致其陷於錯誤，接續為右列匯款行為。 午○○郵局帳號000000000000號帳戶 黃○○郵局帳號00000000000000號帳戶 108年12月11日22時13分08秒 29,988元 108年12月11日22時28分56秒 60,000元 臺北市○○區○○○路00號臺北中崙郵局 ①甲○○: 671元 （無條件捨去至整數位） ②丁○○:  1,500元（賠償該日被害人之金額已超過所獲報酬，不予宣告沒收）。    午○○國泰世華銀行帳號000000000000號帳戶  108年12月11日22時15分04秒 12,345元        午○○郵局帳號000000000000號帳戶  108年12月11日22時22分45秒 21,985元        午○○中信銀行帳號000000000000號帳戶  108年12月11日22時24分40秒 321元 108年12月11日22時29分57秒 7,200元      午○○台新銀行帳號00000000000000號帳戶  108年12月11日22時26分02秒 2,543元     

附表二：被告甲○○、丁○○及丑○○與本案詐欺集團不詳成年
　　　　成員共犯部分
編號 詐欺對象 詐騙手法 轉帳帳戶 轉入帳戶 轉帳時間 轉帳金額（新臺幣） 提領時間 提領金額（新臺幣） 提領地點 報酬 1（原起訴書附表編號17） 宇○○ 本案詐騙集團不明成年成員於108年12月13日21時48分先後冒充婚禮廠商及銀行客服人員致電宇○○，接續向其佯稱：因商場操作錯誤，會按月扣款，須依銀行人員指示操作自動櫃員機以解除分期扣款云云，致其陷於錯誤，接續為右列匯款行為。 宇○○郵局帳號000000000000號帳戶 蕭○○中信銀行帳號000000000000號帳戶 108年12月13日22時38分57秒 29,985元 ①108年12月13日22時46分42秒 ②108年12月13日23時16分21秒 ③108年12月13日23時17分32秒 ①29,300元 ②43,200元 ③30,000元 （共計提領102,500元，其中辰○○遭騙之13,030元全數提領完畢，宇○○則遭提領89,470元） 臺北市○○區○○○路0段000號中信銀行公館分行 ①甲○○: 894元 （僅提領102,500元，扣除辰○○遭騙金額後提領89,470元，另無條件捨去至整數位） ②丁○○:  1,500元 ③丑○○:   2,000元    宇○○郵局帳號000000000000號帳戶  108年12月13日23時08分52秒 29,985元        無摺存款  108年12月13日23時16分05秒 30,000元        宇○○郵局帳號000000000000號帳戶  108年12月14日00時22分09秒 29,985元        無摺存款  108年12月14日00時28分35秒 30,000元     2（原起訴書附表編號18） 辰○○ 本案詐騙集團不明成年成員於108年12月13日8時48分先後假冒購物網站客服人員及郵政人員，致電辰○○，接續向其佯稱：因重複下單，須依郵局人員指示操作自動櫃員機以取消多餘訂單云云，致其陷於錯誤，為右列匯款行為。 辰○○兆豐銀行帳號00000000000號帳戶  108年12月13日23時06分05秒 13,030元    ①甲○○: 130元 （無條件捨去至整數位） ②丁○○: 無報酬。 ③丑○○: 無報酬。 3（原起訴書附表編號19） 壬○○ 本案詐騙集團不明成年成員於108年12月18日10時55分，在臉書刊登有意販售手機之不實訊息，致其閱覽後誤信其有販售手機之真意，透過LINE通訊軟體聯繫後，即陷於錯誤，依其指示為右列匯款行為。 壬○○玉山銀行帳號000000000000號帳戶 唐○○合庫銀行帳號0000000000000號帳戶 108年12月18日10時55分11秒 15,000元 108年12月18日11時06分50秒 15,000元（已扣除手續費5元） 臺北市○○區○○路0號臺北南陽郵局 ①甲○○: 150元 ②丁○○:  2,000元（賠償該日被害人之金額已超過所獲報酬，不予宣告沒收）。 ③丑○○: 無報酬 4（原起訴書附表編號20） 庚○○ 本案詐騙集團不明成年成員於108年12月16日15時32分冒充庚○○之同學，致電庚○○，向其佯稱：周轉不靈，急需用錢云云，致其陷於錯誤，依指示為右列匯款行為。 庚○○中和濃會帳號00000000000000號帳戶 黃○○渣打銀行號00000000000000號帳戶 108年12月18日11時49分56秒 30,000元 108年12月18日12時14分30秒 20,000元（已扣除手續費5元） 臺北市○○區○○路0號富邦銀行城中分行 ①甲○○: 300元 ②丁○○: 無報酬。 ③丑○○: 無報酬        108年12月18日12時14分56秒 10,000元（已扣除手續費5元）   5（原起訴書附表編號21） 申○○ 本案詐騙集團不明成年成員於108年12月18日11時10日，冒充公司經理，撥打LINE網路電話致電申○○，向其佯稱公司急需借貸云云，致其陷於錯誤，為右列匯款行為。 申○○中信銀行帳號000000000000號帳戶 余○○聯邦銀行帳號000000000000號帳戶 108年12月18日12時25分55秒 20,000元 108年12月18日12時54分18秒 20,000元 臺北市○○區○○路00號臺灣銀行館前分行 ①甲○○: 200元 ②丁○○: 無報酬。 ③丑○○: 無報酬 6（原起訴書附表編號22） 巳○○ 本案詐騙集團不明成年成員於108年12月17日冒充巳○○友人致電巳○○後，再透過LINE通訊軟體向其佯稱：家裡有狀況，需要借貸云云，致其陷於錯誤，為右列匯款行為。 無摺存款 黃○○彰化銀行帳號00000000000000號帳戶 108年12月18日12時58分 150,000元 108年12月18日13時12分45秒 20,000元（已扣除手續費5元） 臺北市○○區○○路00號全家超商新仟囍門市 ①甲○○: 1,500元 ②丁○○: 無報酬。 ③丑○○: 無報酬        108年12月18日13時13分20秒 20,000元（已扣除手續費5元）          108年12月18日13時13分56秒 20,000元（已扣除手續費5元）          108年12月18日13時14分37秒 20,000元（已扣除手續費5元）          108年12月18日13時15分12秒 20,000元（已扣除手續費5元）          108年12月18日13時16分44秒 20,000元（已扣除手續費5元） 臺北市○○區○○路00號土地銀行營業部         108年12月18日13時17分39秒 20,000元（已扣除手續費5元）          108年12月18日13時18分31秒 10,000元（已扣除手續費5元）   7（原起訴書附表編號23） Ａ○○ 本案詐騙集團不明成年成員於108年12月18日在臉書刊登有意販售手機之不實訊息後，並與Ａ○○透過LINE聯繫後，致Ａ○○陷於錯誤誤認其確有出售手機之真意，而陷於錯誤為右列匯款行為。 Ａ○○玉山銀行帳號0000000000000號帳戶 唐○○合庫銀行帳號0000000000000號帳戶 108年12月18日13時57分37秒 11,900元 108年12月18日14時25分13秒 12,000元（已扣除手續費5元） 臺北市○○區○○路00號台灣銀行館前分行 ①甲○○: 120元 ②丁○○: 無報酬。 ③丑○○: 無報酬    Ａ○○王道銀行帳號0000000000000號帳戶  108年12月18日13時59分56秒 100元     8（原起訴書附表編號24） 玄○○ 本案詐騙集團不明成年成員於108年12月17日20時許冒充其姪子，致電玄○○，並透過LINE通訊軟體向其佯稱：需款孔急，有借款需求云云，致其陷於錯誤，為右列匯款行為。 玄○○華南銀行帳號000000000000號帳戶 林○○王道銀行帳號00000000000000號帳戶 108年12月18日13時許 200,000元 108年12月18日14時36分47秒 20,000元 臺北市○○區○○路00號合庫銀行館前分行 ①甲○○: 999元 （遭詐騙金額200,000元，但僅提領99,900元） ②丁○○: 無報酬。 ③丑○○: 無報酬        108年12月18日14時37分32秒 20,000元          108年12月18日14時38分24秒 20,000元 臺北市○○區○○路00號農業金庫營業部         108年12月18日14時38分59秒 20,000元          108年12月18日14時40分04秒 19,900元   9（原起訴書附表編號25） 乙○○ 本案詐騙集團不明成年成員於108年12月17日19時39分冒充其姪子，致電乙○○， 向其佯稱：因需資金周轉，有借款需求云云，致其陷於錯誤，為右列匯款行為。 無摺存款 川○○土地銀行帳號000000000000000號帳戶 108年12月18日14時20分16秒 120,000元 108年12月18日15時03分00秒 60,000元 臺北市○○區○○路00號土地銀行營業部 ①甲○○: 1,200元 ②丁○○: 無報酬。 ③丑○○: 無報酬        108年12月18日15時04分02秒 60,000元   10（原起訴書附表編號26） 天○○ 本案詐騙集團不明成年成員於108年12月18日在臉書刊登有意販售手機之不實訊息，並與天○○透過LINE聯繫後，致天○○陷於錯誤，誤認其確有出售手機之真意，而接續為右列匯款行為。 天○○台新銀行帳號00000000000000號帳戶 唐○○合庫銀行帳號0000000000000號帳戶 108年12月18日15時29分39秒 10,000元 ①108年12月18日15時39分29秒 ②108年12月18日15時40分15秒 ③108年12月18日15時41分05秒 ①20,000元（已扣除手續費5元） ②20,000元（已扣除手續費5元） ③12,000元（已扣除手續費5元） （所提領者僅其中15,000元與本案相關） 臺北市○○區○○街00號全家超商南陽門市 ①甲○○: 150元 ②丁○○: 無報酬。 ③丑○○: 無報酬      108年12月18日15時30分32秒 5,000元     11（原起訴書附表編號27） 黃○○ 詐騙集團不明成員於108年12月18日17時5分至49分許止，先後冒充購物網站客服人員及郵政人員，致電黃○○，接續向其佯稱：因商家網站操作疏失，須依郵局人員指示操作自動櫃員機取消多餘訂單云云，致其陷於錯誤，為右列匯款行為。 黃○○郵局帳號0000000000000號帳戶 唐○○合庫銀行帳號0000000000000號帳戶 108年12月18日17時32分45秒 5,000元 108年12月18日17時48分54秒 5,900元（已扣除手續費5元） 臺北市○○區○○路00號1樓國泰世華銀行館前分行 ①甲○○: 50元 ②丁○○: 無報酬。 ③丑○○: 無報酬 

附表三：
編號 被害人 遭詐騙金額 被告甲○○部分 被告丑○○部分 被告丁○○部分 出處 1 辛○○ 116,083元 應於115年12月31日以前賠償23,200元。 應於110年5月10日以前賠償23,200元。 應賠償23,200元（當庭賠償完畢）。 辛○○與被告等三人之調解筆錄（本院訴字卷一第427至428頁） 2 午○○ 67,182元 應於115年12月31日以前賠償被害人13,440元。 應於110年5月10日以前賠償被害人13,440元。 應賠償13,440元（當庭賠償完畢）。 黃○○與被告等三人之調解筆錄（本院訴字卷一第433至434頁） 3 乙○○ 120,000元 應於115年12月31日以前賠償被害人24,000元。 應於110年5月10日以前賠償被害人24,000元。 應賠償被害人24,000元（當庭賠償完畢）。 乙○○與被告等三人之調解筆錄（本院訴字卷一第431至432頁） 4 子○○ 62,035元 應於115年12月31日以前賠償被害人14,000元。 應於110年5月10日以前賠償被害人14,000元。 應賠償被害人14,000元（當庭賠償完畢）。 子○○與被告等三人之調解筆錄（本院訴字卷一第429至430頁） 5 地○○ 89,983元 ①應於115年12月31日以前賠償被害人6,000元。 ②應於115年12月31日以前賠償被害人27,000元元。  ①應賠償被害人6,000元（當庭賠償完畢）。 ②應於119年12月31日前賠償被害人27,000元元。 ①地○○與被告等三人之調解筆錄（本院訴字卷一第425至426頁） ②地○○與被告甲○○、丁○○之調解筆錄（本院訴字卷一第頁）  6 Ａ○○ 12,000元 應於115年12月31日以前賠償4,000元。 應賠償4,000元（當庭賠償完畢）。 應賠償4,000元（當庭賠償完畢）。 Ａ○○與被告等三人之調解筆錄（本院訴字卷一第423至424頁） 已賠償金額   均尚未賠償。 4,000元 70,640元  

附表四：
編號 犯罪事實 罪名、應處刑罰及沒收 1 附表一編號1   甲○○犯三人以上共同詐欺取財罪，處有期徒刑壹年捌月，併科罰金新臺幣叁萬元，罰金如易服勞役，以新臺幣壹仟元折算壹日。 扣案如附表五編號1及10所示之物，沒收之；未扣案如附表一編號1「報酬」欄所示之犯罪所得沒收之，於全部或一部不能沒收或不宜執行沒收時，追徵其價額。  附表一編號1及犯罪事實一 丁○○犯三人以上共同詐欺取財罪，處有期徒刑壹年柒月，併科罰金新臺幣貳萬元，罰金如易服勞役，以新臺幣壹仟元折算壹日。 扣案如附表七編號1所示之物，沒收之；未扣案如附表一編號1「報酬」欄所示之犯罪所得沒收之，於全部或一部不能沒收或不宜執行沒收時，追徵其價額。 2 附表一編號2 甲○○犯三人以上共同詐欺取財罪，處有期徒刑壹年柒月，併科罰金新臺幣叁萬元，罰金如易服勞役，以新臺幣壹仟元折算壹日。 扣案如附表五編號1及10所示之物，沒收之；未扣案如附表一編號2「報酬」欄所示之犯罪所得沒收之，於全部或一部不能沒收或不宜執行沒收時，追徵其價額。  丁○○犯三人以上共同詐欺取財罪，處有期徒刑壹年伍月，併科罰金新臺幣貳萬元，罰金如易服勞役，以新臺幣壹仟元折算壹日。 扣案如附表七編號1所示之物，沒收之；未扣案如附表一編號2「報酬」欄所示之犯罪所得沒收之，於全部或一部不能沒收或不宜執行沒收時，追徵其價額。  3 附表一編號3 甲○○犯三人以上共同詐欺取財罪，處有期徒刑壹年肆月，併科罰金新臺幣叁萬元，罰金如易服勞役，以新臺幣壹仟元折算壹日。 扣案如附表五編號1及10所示之物，沒收之；未扣案如附表一編號3「報酬」欄所示之犯罪所得沒收之，於全部或一部不能沒收或不宜執行沒收時，追徵其價額。  丁○○犯三人以上共同詐欺取財罪，處有期徒刑壹年貳月，併科罰金新臺幣貳萬元，罰金如易服勞役，以新臺幣壹仟元折算壹日。 扣案如附表七編號1所示之物，沒收之；未扣案如附表一編號3「報酬」欄所示之犯罪所得沒收之，於全部或一部不能沒收或不宜執行沒收時，追徵其價額。 4 附表一編號4 甲○○犯三人以上共同詐欺取財罪，處有期徒刑貳年拾壹月，併科罰金新臺幣叁萬元，罰金如易服勞役，以新臺幣壹仟元折算壹日。 扣案如附表五編號1及10所示之物，沒收之；未扣案如附表一編號4「報酬」欄所示之犯罪所得沒收之，於全部或一部不能沒收或不宜執行沒收時，追徵其價額。  丁○○犯三人以上共同詐欺取財罪，處有期徒刑貳年玖月，併科罰金新臺幣貳萬元，罰金如易服勞役，以新臺幣壹仟元折算壹日。 扣案如附表七編號1所示之物，沒收之。 5 附表一編號5 甲○○犯三人以上共同詐欺取財罪，處有期徒刑壹年陸月，併科罰金新臺幣叁萬元，罰金如易服勞役，以新臺幣壹仟元折算壹日。 扣案如附表五編號1及10所示之物，沒收之；未扣案如附表一編號5「報酬」欄所示之犯罪所得沒收之，於全部或一部不能沒收或不宜執行沒收時，追徵其價額。  丁○○犯三人以上共同詐欺取財罪，處有期徒刑壹年肆月，併科罰金新臺幣貳萬元，罰金如易服勞役，以新臺幣壹仟元折算壹日。 扣案如附表七編號1所示之物，沒收之。 6 附表一編號6 甲○○犯三人以上共同詐欺取財罪，處有期徒刑壹年柒月，併科罰金新臺幣叁萬元，罰金如易服勞役，以新臺幣壹仟元折算壹日。 扣案如附表五編號1及10所示之物，沒收之；未扣案如附表一編號6「報酬」欄所示之犯罪所得沒收之，於全部或一部不能沒收或不宜執行沒收時，追徵其價額。  丁○○犯三人以上共同詐欺取財罪，處有期徒刑壹年伍月，併科罰金新臺幣貳萬元，罰金如易服勞役，以新臺幣壹仟元折算壹日。 扣案如附表七編號1所示之物，沒收之。 7 附表一編號7 甲○○犯三人以上共同詐欺取財罪，處有期徒刑壹年捌月，併科罰金新臺幣叁萬元，罰金如易服勞役，以新臺幣壹仟元折算壹日。 扣案如附表五編號1及10所示之物，沒收之；未扣案如附表一編號7「報酬」欄所示之犯罪所得沒收之，於全部或一部不能沒收或不宜執行沒收時，追徵其價額。  丁○○犯三人以上共同詐欺取財罪，處有期徒刑壹年陸月，併科罰金新臺幣貳萬元，罰金如易服勞役，以新臺幣壹仟元折算壹日。 扣案如附表七編號1所示之物，沒收之。 8 附表一編號8 甲○○犯三人以上共同詐欺取財罪，處有期徒刑壹年柒月，併科罰金新臺幣叁萬元，罰金如易服勞役，以新臺幣壹仟元折算壹日。 扣案如附表五編號1及10所示之物，沒收之；未扣案如附表一編號8「報酬」欄所示之犯罪所得沒收之，於全部或一部不能沒收或不宜執行沒收時，追徵其價額。  丁○○犯三人以上共同詐欺取財罪，處有期徒刑壹年伍月，併科罰金新臺幣貳萬元，罰金如易服勞役，以新臺幣壹仟元折算壹日。 扣案如附表七編號1所示之物，沒收之。 9 附表一編號9 甲○○犯三人以上共同詐欺取財罪，處有期徒刑壹年肆月，併科罰金新臺幣叁萬元，罰金如易服勞役，以新臺幣壹仟元折算壹日。 扣案如附表五編號1及10所示之物，沒收之；未扣案如附表一編號9「報酬」欄所示之犯罪所得沒收之，於全部或一部不能沒收或不宜執行沒收時，追徵其價額。  丁○○犯三人以上共同詐欺取財罪，處有期徒刑壹年貳月，併科罰金新臺幣貳萬元，罰金如易服勞役，以新臺幣壹仟元折算壹日。 扣案如附表七編號1所示之物，沒收之。 10 附表一編號10 甲○○犯三人以上共同詐欺取財罪，處有期徒刑壹年伍月，併科罰金新臺幣叁萬元，罰金如易服勞役，以新臺幣壹仟元折算壹日。 扣案如附表五編號1及10所示之物，沒收之；未扣案如附表一編號10「報酬」欄所示之犯罪所得沒收之，於全部或一部不能沒收或不宜執行沒收時，追徵其價額。  丁○○犯三人以上共同詐欺取財罪，處有期徒刑壹年叁月，併科罰金新臺幣貳萬元，罰金如易服勞役，以新臺幣壹仟元折算壹日。 扣案如附表七編號1所示之物，沒收之。 11 附表一編號11 甲○○犯三人以上共同詐欺取財罪，處有期徒刑壹年叁月，併科罰金新臺幣叁萬元，罰金如易服勞役，以新臺幣壹仟元折算壹日。 扣案如附表五編號1及10所示之物，沒收之；未扣案如附表一編號11「報酬」欄所示之犯罪所得沒收之，於全部或一部不能沒收或不宜執行沒收時，追徵其價額。  丁○○犯三人以上共同詐欺取財罪，處有期徒刑壹年壹月，併科罰金新臺幣貳萬元，罰金如易服勞役，以新臺幣壹仟元折算壹日。 扣案如附表七編號1所示之物，沒收之。 12 附表一編號12 甲○○犯三人以上共同詐欺取財罪，處有期徒刑壹年叁月，併科罰金新臺幣叁萬元，罰金如易服勞役，以新臺幣壹仟元折算壹日。 扣案如附表五編號1及10所示之物，沒收之；未扣案如附表一編號12「報酬」欄所示之犯罪所得沒收之，於全部或一部不能沒收或不宜執行沒收時，追徵其價額。  丁○○犯三人以上共同詐欺取財罪，處有期徒刑壹年壹月，併科罰金新臺幣貳萬元，罰金如易服勞役，以新臺幣壹仟元折算壹日。 扣案如附表七編號1所示之物，沒收之。 13 附表一編號13 甲○○犯三人以上共同詐欺取財罪，處有期徒刑壹年肆月，併科罰金新臺幣叁萬元，罰金如易服勞役，以新臺幣壹仟元折算壹日。 扣案如附表五編號1及10所示之物，沒收之；未扣案如附表一編號13「報酬」欄所示之犯罪所得沒收之，於全部或一部不能沒收或不宜執行沒收時，追徵其價額。  丁○○犯三人以上共同詐欺取財罪，處有期徒刑壹年貳月，併科罰金新臺幣貳萬元，罰金如易服勞役，以新臺幣壹仟元折算壹日。 扣案如附表七編號1所示之物，沒收之。 14 附表一編號14 甲○○犯三人以上共同詐欺取財罪，處有期徒刑壹年肆月，併科罰金新臺幣叁萬元，罰金如易服勞役，以新臺幣壹仟元折算壹日。 扣案如附表五編號1及10所示之物，沒收之；未扣案如附表一編號14「報酬」欄所示之犯罪所得沒收之，於全部或一部不能沒收或不宜執行沒收時，追徵其價額。  丁○○犯三人以上共同詐欺取財罪，處有期徒刑壹年貳月，併科罰金新臺幣貳萬元，罰金如易服勞役，以新臺幣壹仟元折算壹日。 扣案如附表七編號1所示之物，沒收之。 15 附表一編號15 甲○○犯三人以上共同詐欺取財罪，處有期徒刑壹年伍月，併科罰金新臺幣叁萬元，罰金如易服勞役，以新臺幣壹仟元折算壹日。 扣案如附表五編號1及10所示之物，沒收之；未扣案如附表一編號15「報酬」欄所示之犯罪所得沒收之，於全部或一部不能沒收或不宜執行沒收時，追徵其價額。  丁○○犯三人以上共同詐欺取財罪，處有期徒刑壹年叄月，併科罰金新臺幣貳萬元，罰金如易服勞役，以新臺幣壹仟元折算壹日。 扣案如附表七編號1所示之物，沒收之；未扣案如附表一編號15「報酬」欄所示之犯罪所得沒收之，於全部或一部不能沒收或不宜執行沒收時，追徵其價額。 16 附表一編號16 甲○○犯三人以上共同詐欺取財罪，處有期徒刑壹年陸月，併科罰金新臺幣叁萬元，罰金如易服勞役，以新臺幣壹仟元折算壹日。 扣案如附表五編號1及10所示之物，沒收之；未扣案如附表一編號16「報酬」欄所示之犯罪所得沒收之，於全部或一部不能沒收或不宜執行沒收時，追徵其價額。  丁○○犯三人以上共同詐欺取財罪，處有期徒刑壹年肆月，併科罰金新臺幣貳萬元，罰金如易服勞役，以新臺幣壹仟元折算壹日。 扣案如附表七編號1所示之物，沒收之。 17 附表二編號1 甲○○犯三人以上共同詐欺取財罪，處有期徒刑壹年柒月，併科罰金新臺幣叁萬元，罰金如易服勞役，以新臺幣壹仟元折算壹日。 扣案如附表五編號1及10所示之物，沒收之；未扣案如附表二編號1「報酬」欄所示之犯罪所得沒收之，於全部或一部不能沒收或不宜執行沒收時，追徵其價額。  丁○○犯三人以上共同詐欺取財罪，處有期徒刑壹年伍月，併科罰金新臺幣貳萬元，罰金如易服勞役，以新臺幣壹仟元折算壹日。 扣案如附表七編號1所示之物，沒收之；未扣案如附表二編號1「報酬」欄所示之犯罪所得沒收之，於全部或一部不能沒收或不宜執行沒收時，追徵其價額。   附表二編號1及犯罪事實一 丑○○犯三人以上共同詐欺取財罪，處有期徒刑壹年陸月，併科罰金新臺幣貳萬元，罰金如易服勞役，以新臺幣壹仟元折算壹日。 扣案如附表六編號4所示之物，沒收之；未扣案如附表二編號1「報酬」欄所示之犯罪所得沒收之，於全部或一部不能沒收或不宜執行沒收時，追徵其價額。  18 附表二編號2 甲○○犯三人以上共同詐欺取財罪，處有期徒刑壹年叁月，併科罰金新臺幣叁萬元，罰金如易服勞役，以新臺幣壹仟元折算壹日。 扣案如附表五編號1及10所示之物，沒收之；未扣案如附表二編號2「報酬」欄所示之犯罪所得沒收之，於全部或一部不能沒收或不宜執行沒收時，追徵其價額。  丁○○犯三人以上共同詐欺取財罪，處有期徒刑壹年壹月，併科罰金新臺幣貳萬元，罰金如易服勞役，以新臺幣壹仟元折算壹日。 扣案如附表七編號1所示之物，沒收之。  丑○○犯三人以上共同詐欺取財罪，處有期徒刑壹年壹月，併科罰金新臺幣貳萬元，罰金如易服勞役，以新臺幣壹仟元折算壹日。 扣案如附表六編號4所示之物，沒收。 19 附表二編號3 甲○○犯三人以上共同詐欺取財罪，處有期徒刑壹年叁月，併科罰金新臺幣叁萬元，罰金如易服勞役，以新臺幣壹仟元折算壹日。 扣案如附表五編號1及10所示之物，沒收之；未扣案如附表二編號3「報酬」欄所示之犯罪所得沒收之，於全部或一部不能沒收或不宜執行沒收時，追徵其價額。  丁○○犯三人以上共同詐欺取財罪，處有期徒刑壹年壹月，併科罰金新臺幣貳萬元，罰金如易服勞役，以新臺幣壹仟元折算壹日。 扣案如附表七編號1所示之物，沒收之。  丑○○犯三人以上共同詐欺取財罪，處有期徒刑壹年壹月，併科罰金新臺幣貳萬元，罰金如易服勞役，以新臺幣壹仟元折算壹日。 扣案如附表六編號4所示之物，沒收之。 20 附表二編號4 甲○○犯三人以上共同詐欺取財罪，處有期徒刑壹年伍月，併科罰金新臺幣叁萬元，罰金如易服勞役，以新臺幣壹仟元折算壹日。 扣案如附表五編號1及10所示之物，沒收之；未扣案如附表二編號4「報酬」欄所示之犯罪所得沒收之，於全部或一部不能沒收或不宜執行沒收時，追徵其價額。  丁○○犯三人以上共同詐欺取財罪，處有期徒刑壹年叄月，併科罰金新臺幣貳萬元，罰金如易服勞役，以新臺幣壹仟元折算壹日。 扣案如附表七編號1所示之物，沒收之。  丑○○犯三人以上共同詐欺取財罪，處有期徒刑壹年叄月，併科罰金新臺幣貳萬元，罰金如易服勞役，以新臺幣壹仟元折算壹日。 扣案如附表六編號4所示之物，沒收之。 21 附表二編號5 甲○○犯三人以上共同詐欺取財罪，處有期徒刑壹年叁月，併科罰金新臺幣叁萬元，罰金如易服勞役，以新臺幣壹仟元折算壹日。 扣案如附表五編號1及10所示之物，沒收之；未扣案如附表二編號5「報酬」欄所示之犯罪所得沒收之，於全部或一部不能沒收或不宜執行沒收時，追徵其價額。  丁○○犯三人以上共同詐欺取財罪，處有期徒刑壹年壹月，併科罰金新臺幣貳萬元，罰金如易服勞役，以新臺幣壹仟元折算壹日。 扣案如附表七編號1所示之物，沒收之。  丑○○犯三人以上共同詐欺取財罪，處有期徒刑壹年壹月，併科罰金新臺幣貳萬元，罰金如易服勞役，以新臺幣壹仟元折算壹日。 扣案如附表六編號4所示之物，沒收之。 22 附表二編號6 甲○○犯三人以上共同詐欺取財罪，處有期徒刑壹年玖月，併科罰金新臺幣叁萬元，罰金如易服勞役，以新臺幣壹仟元折算壹日。 扣案如附表五編號1及10所示之物，沒收之；未扣案如附表二編號6「報酬」欄所示之犯罪所得沒收之，於全部或一部不能沒收或不宜執行沒收時，追徵其價額。  丁○○犯三人以上共同詐欺取財罪，處有期徒刑壹年柒月，併科罰金新臺幣貳萬元，罰金如易服勞役，以新臺幣壹仟元折算壹日。 扣案如附表七編號1所示之物，沒收之。  丑○○犯三人以上共同詐欺取財罪，處有期徒刑壹年柒月，併科罰金新臺幣貳萬元，罰金如易服勞役，以新臺幣壹仟元折算壹日。 扣案如附表六編號4所示之物，沒收之。 23 附表二編號7 甲○○犯三人以上共同詐欺取財罪，處有期徒刑壹年叁月，併科罰金新臺幣叁萬元，罰金如易服勞役，以新臺幣壹仟元折算壹日。 扣案如附表五編號1及10所示之物，沒收之；未扣案如附表二編號7「報酬」欄所示之犯罪所得沒收之，於全部或一部不能沒收或不宜執行沒收時，追徵其價額。  丁○○犯三人以上共同詐欺取財罪，處有期徒刑壹年壹月，併科罰金新臺幣貳萬元，罰金如易服勞役，以新臺幣壹仟元折算壹日。 扣案如附表七編號1所示之物，沒收之。  丑○○犯三人以上共同詐欺取財罪，處有期徒刑壹年壹月，併科罰金新臺幣貳萬元，罰金如易服勞役，以新臺幣壹仟元折算壹日。 扣案如附表六編號4所示之物，沒收之。 24 附表二編號8 甲○○犯三人以上共同詐欺取財罪，處有期徒刑壹年柒月，併科罰金新臺幣叁萬元，罰金如易服勞役，以新臺幣壹仟元折算壹日。 扣案如附表五編號1及10所示之物，沒收之；未扣案如附表二編號8「報酬」欄所示之犯罪所得沒收之，於全部或一部不能沒收或不宜執行沒收時，追徵其價額。  丁○○犯三人以上共同詐欺取財罪，處有期徒刑壹年伍月，併科罰金新臺幣貳萬元，罰金如易服勞役，以新臺幣壹仟元折算壹日。 扣案如附表七編號1所示之物，沒收之。  丑○○犯三人以上共同詐欺取財罪，處有期徒刑壹年伍月，併科罰金新臺幣貳萬元，罰金如易服勞役，以新臺幣壹仟元折算壹日。 扣案如附表六編號4所示之物，沒收之。 25 附表二編號9 甲○○犯三人以上共同詐欺取財罪，處有期徒刑壹年玖月，併科罰金新臺幣叁萬元，罰金如易服勞役，以新臺幣壹仟元折算壹日。 扣案如附表五編號1及10所示之物，沒收之；未扣案如附表二編號9「報酬」欄所示之犯罪所得沒收之，於全部或一部不能沒收或不宜執行沒收時，追徵其價額。  丁○○犯三人以上共同詐欺取財罪，處有期徒刑壹年柒月，併科罰金新臺幣貳萬元，罰金如易服勞役，以新臺幣壹仟元折算壹日。 扣案如附表七編號1所示之物，沒收之。  丑○○犯三人以上共同詐欺取財罪，處有期徒刑壹年柒月，併科罰金新臺幣貳萬元，罰金如易服勞役，以新臺幣壹仟元折算壹日。 扣案如附表六編號4所示之物，沒收之。 26 附表二編號10 甲○○犯三人以上共同詐欺取財罪，處有期徒刑壹年叁月，併科罰金新臺幣叁萬元，罰金如易服勞役，以新臺幣壹仟元折算壹日。 扣案如附表五編號1及10所示之物，沒收之；未扣案如附表二編號10「報酬」欄所示之犯罪所得沒收之，於全部或一部不能沒收或不宜執行沒收時，追徵其價額。  丁○○犯三人以上共同詐欺取財罪，處有期徒刑壹年壹月，併科罰金新臺幣貳萬元，罰金如易服勞役，以新臺幣壹仟元折算壹日。 扣案如附表七編號1所示之物，沒收之。  丑○○犯三人以上共同詐欺取財罪，處有期徒刑壹年壹月，併科罰金新臺幣貳萬元，罰金如易服勞役，以新臺幣壹仟元折算壹日。 扣案如附表六編號4所示之物，沒收之。 27 附表二編號11 甲○○犯三人以上共同詐欺取財罪，處有期徒刑壹年叁月，併科罰金新臺幣叁萬元，罰金如易服勞役，以新臺幣壹仟元折算壹日。 扣案如附表五編號1及10所示之物，沒收之；未扣案如附表二編號11「報酬」欄所示之犯罪所得沒收之，於全部或一部不能沒收或不宜執行沒收時，追徵其價額。  丁○○犯三人以上共同詐欺取財罪，處有期徒刑壹年壹月，併科罰金新臺幣貳萬元，罰金如易服勞役，以新臺幣壹仟元折算壹日。 扣案如附表七編號1所示之物，沒收之。  丑○○犯三人以上共同詐欺取財罪，處有期徒刑壹年壹月，併科罰金新臺幣貳萬元，罰金如易服勞役，以新臺幣壹仟元折算壹日。 扣案如附表六編號4所示之物，沒收之。 

附表五：
編號 扣押物品名稱 數量 查扣對象 1 內含電話號碼0000000000號門號卡之行動電話（內含sim卡1張，廠牌：APPLE，型號：IPHONE 6，外觀：銀色，IMEI：000000000000000） 1支 甲○○ 2 唐○○合庫銀行帳號0000000000000號帳戶存摺 1本 甲○○ 3 川○○土地銀行帳號000000000000號帳戶存摺 1本 甲○○ 4 黃○○彰化銀行帳號00000000000000號帳戶存摺 1本 甲○○ 5 余○○聯邦銀行帳號000000000000號帳戶存摺 1本 甲○○ 6 川○○土地銀行帳號000000000000號帳戶提款卡 1張 甲○○ 7 黃○○彰化銀行帳號00000000000000號帳戶提款卡 1張 甲○○ 8 林○○王道銀行帳號00000000000000號帳戶提款卡 1張 甲○○ 9 黃○○渣打銀行帳號00000000000000號帳戶提款卡 1張 甲○○ 10 讀卡機 1台 甲○○ 

附表六：
編號 扣押物品名稱 數量 查扣對象 1 新臺幣4,375元  丑○○ 2 電話號碼0000000000號門號易付卡 1張 丑○○ 3 電話號碼0000000000號門號易付卡 1張 丑○○ 4 內含電話號碼0000000000號門號卡之行動電話（內含SIM卡1張，廠牌：REDMI，型號：REDMI 5 PLUS，外觀：金色，IMEI：000000000000000、000000000000000） 1支 丑○○ 

附表七：
編號 扣押物品名稱 數量 查扣對象 1 內含電話號碼0000000000號門號卡之行動電話（內含SIM卡1張，廠牌：APPLE，型號：IPHONE XS，外觀：金色，IMEI：00000000000000） 1支 丁○○ 1 新臺幣61,000元  丁○○ 

附表八：
編號 扣押物品名稱 數量 查扣對象 1 內含電話號碼0000000000號門號卡之行動電話（內含sim卡1張，廠牌：APPLE，型號：IPHONE 6 PLUE，外觀：銀色，IMEI：000000000000000） 1支 甲○○ 2 新臺幣11,738元  甲○○ 3 周○○郵局帳號00000000000000號提款卡 1張 甲○○ 4 周○○郵局帳號00000000000000號帳戶存摺 1本 甲○○ 5 川○○郵局帳號00000000000000號帳戶存摺 1本 甲○○ 6 林○○國泰世華銀行帳號000000000000號帳戶存摺 1本 甲○○ 7 許○○第一銀行帳號00000000000號帳戶存摺 1本 甲○○ 8 林○○合庫銀行帳號0000000000000號帳戶存摺 1本 甲○○ 9 呂○○台灣銀行帳號000000000000號帳戶存摺 1本 甲○○ 10 林○○第一銀行帳號00000000000號帳戶存摺 1本 甲○○ 11 國泰世華銀行帳號000000000000號帳戶提款卡 1張 甲○○ 12 合庫銀行帳號000000000000號帳戶提款卡 1張 甲○○ 13 郵局帳號00000000000000號帳戶提款卡 1張 甲○○ 14 郵局帳號00000000000000號帳戶提款卡 1張 甲○○ 15 中信銀行帳號0000000000000000號帳戶提款卡 1張 甲○○ 16 玉山銀行帳號0000000000000號帳戶提款卡 1張 甲○○ 17 臺灣銀行帳號000000000000號帳戶提款卡 1張 甲○○